---
title: "Efektywność" 
output:
  html_document:
    fig_width: 12
    fig_height: 7
---

```{r setup, include=FALSE}
knitr::opts_chunk$set(echo = TRUE)
```

## Ładowanie bibliotek

```{r}
library(car)
library(dplyr)
library(geojsonio)
library(maps)
library(sf)
library(ggrepel)
library(readxl)
library(ggplot2)
library(tidyr)
library(knitr)
library(kableExtra)
library(ggthemes)
options(scipen = 999)

```

## Ładowanie danych

```{r}
excel_file <- "Efektywność.xlsx"

sheet_name1 <- "Skuteczność1"
sheet_name2 <- "Skuteczność2"
sheet_name3 <- "Ubóstwo"
sheet_name4 <- "WydatkiOgólne"
sheet_name5 <- "WydatkiDziały"
sheet_name6 <- "WydatkiCzęści"
sheet_name7 <- "WydatkiFundusze"
sheet_name8 <- "WydatkiNajważniejsze"

Skuteczność1 <- read_excel(excel_file, sheet = sheet_name1, col_names = TRUE)
Skuteczność2 <- read_excel(excel_file, sheet = sheet_name2, col_names = TRUE)
Ubóstwo <- read_excel(excel_file, sheet = sheet_name3, col_names = TRUE)
WydatkiOgólne <- read_excel(excel_file, sheet = sheet_name4, col_names = TRUE)
WydatkiDziały <- read_excel(excel_file, sheet = sheet_name5, col_names = TRUE)
WydatkiCzęści <- read_excel(excel_file, sheet = sheet_name6, col_names = TRUE)
WydatkiFundusze <- read_excel(excel_file, sheet = sheet_name7, col_names = TRUE)
WydatkiNajważniejsze <- read_excel(excel_file, sheet = sheet_name8, col_names = TRUE)
```   

## Skuteczność1 Wykres

```{r}
Skuteczność1Wykres <- ggplot(Skuteczność1, aes(x = Rok)) +
  geom_line(aes(y = `bez uwzględnienienia transferów socjalnych`, group = 1, color = "bez uwzględnienienia transferów socjalnych"), show.legend = TRUE, size = 1.5, linetype = "solid", ) +
  geom_point(aes(y = `bez uwzględnienienia transferów socjalnych`, color = "bez uwzględnienienia transferów socjalnych", shape = "bez uwzględnienienia transferów socjalnych"), size = 3) +
  
   geom_line(aes(y = `po uwzględnienieniu wszystkich transferów socjalnych`, group = 1, color = "po uwzględnienieniu wszystkich transferów socjalnych"), show.legend = TRUE, size = 1.5, linetype = "solid") +
  geom_point(aes(y = `po uwzględnienieniu wszystkich transferów socjalnych`, color = "po uwzględnienieniu wszystkich transferów socjalnych", shape = "po uwzględnienieniu wszystkich transferów socjalnych"), size = 3) +
  
  geom_line(aes(y = `po uwzględnieniu wyłącznie emerytur i rent`, group = 1, color = "po uwzględnieniu wyłącznie emerytur i rent"), show.legend = TRUE, size = 1.5, linetype = "solid") +
  geom_point(aes(y = `po uwzględnieniu wyłącznie emerytur i rent`, color = "po uwzględnieniu wyłącznie emerytur i rent", shape = "po uwzględnieniu wyłącznie emerytur i rent"), size = 3) +
  
  
geom_text_repel(aes(y = `bez uwzględnienienia transferów socjalnych`, label = round(`bez uwzględnienienia transferów socjalnych`, 2)), size = 3, color = "black") +
geom_text_repel(aes(y = `po uwzględnieniu wyłącznie emerytur i rent`, label = round(`po uwzględnieniu wyłącznie emerytur i rent`, 2)), size = 3, color = "black") +
geom_text_repel(aes(y = `po uwzględnienieniu wszystkich transferów socjalnych`, label = round(`po uwzględnienieniu wszystkich transferów socjalnych`, 2)), size = 3, color = "black") +
  
  scale_y_continuous(
   breaks = seq(0, 45, by = 3),
    limits = c(0, 45),
    expand = c(0, 3)) +
  theme_stata() +
  scale_fill_stata() +
  scale_color_stata() +
  scale_shape_manual(values = c("bez uwzględnienienia transferów socjalnych" = 15, "po uwzględnieniu wyłącznie emerytur i rent" = 16, "po uwzględnienieniu wszystkich transferów socjalnych" = 17)) +
  theme(legend.position = "left") +
  
  labs(
    x = "Rok",
    y = "Zasięg w %",
    color = "Wariant wskaźnika",
    shape = "Wariant wskaźnika"
  )

Skuteczność1Wykres
```

## Skuteczność2Wykres

```{r}
Skuteczność2_long <- Skuteczność2 %>%
  pivot_longer(cols = c(`Emerytury i renty`, `Inne transfery socjalne`), 
               names_to = "Grupa świadczeń", values_to = "Wartość")

Skuteczność2Wykres <- ggplot(Skuteczność2_long, aes(x = Rok, y = Wartość, fill = `Grupa świadczeń`)) +
  geom_col(position = position_dodge(width = 0.8), show.legend = TRUE) +
  scale_y_continuous(
    breaks = seq(0, 22, by = 2),
    limits = c(0, 22),
    expand = c(0, 2)
  ) +
  theme_stata() +
  scale_fill_stata() +
  geom_text(aes(label = round(Wartość, 1)), 
            position = position_dodge(width = 0.8), 
            size = 3, 
            vjust = -0.5,
            color = "black") +
  theme(legend.position = "bottom") +
  labs(
    x = "Rok",
    y = "Redukcja w p.p.",
    fill = "Grupa świadczeń"
  )

print(Skuteczność2Wykres)

```

## PearsonOgólneTabela

```{r}
PearsonSkrajneOgólne <- cor.test(WydatkiOgólne$`Wydatki na politykę społeczną`, Ubóstwo$`ubóstwo skrajne`, alternative = "less", conf.level = 0.95, method = "pearson")
PearsonRelatywneOgólne <- cor.test(WydatkiOgólne$`Wydatki na politykę społeczną`, Ubóstwo$`ubóstwo relatywne`, alternative = "less", conf.level = 0.95, method = "pearson")
PearsonUstawoweOgólne<- cor.test(WydatkiOgólne$`Wydatki na politykę społeczną`, Ubóstwo$`ubóstwo ustawowe`, alternative = "less", conf.level = 0.95, method = "pearson")

PearsonOgólne <- data.frame(
  `Ubóstwo skrajne` = c(PearsonSkrajneOgólne$estimate, PearsonSkrajneOgólne$p.value, PearsonSkrajneOgólne$statistic),
  `Ubóstwo relatywne` = c(PearsonRelatywneOgólne$estimate, PearsonRelatywneOgólne$p.value, PearsonRelatywneOgólne$statistic),
  `Ubóstwo ustawowe` = c(PearsonUstawoweOgólne$estimate, PearsonUstawoweOgólne$p.value, PearsonUstawoweOgólne$statistic))

rownames(PearsonOgólne) <- c('Wydatki na politykę społeczną', 'Wartość p','Statystyka t')

PearsonOgólneTabela <- kable(PearsonOgólne, table.attr = "class='table'",align = "c") %>%
  kable_paper(c("striped", "hover", "condensed", "responsive", full_width = F, position = "center"))

PearsonOgólneTabela

``` 

## Model Regresji: ubóstwo skrajne ogólne

```{r}
RegresjaOgólneSkrajne <- lm(Ubóstwo$`ubóstwo skrajne` ~ WydatkiOgólne$`Wydatki na politykę społeczną`)

r_SquaredSkrajneOgólne <- round(summary(RegresjaOgólneSkrajne)$r.squared, 4)
p_ValueSkrajneOgólne <- round(summary(RegresjaOgólneSkrajne)$coefficients[2, 4], 4)

RegresjaOgólneSkrajne
```

### RegresjaOgólneSkrajnewykres

```{r}
RegresjaOgólneSkrajnewykres <- ggplot(NULL, aes(x = WydatkiOgólne$`Wydatki na politykę społeczną`, y = Ubóstwo$`ubóstwo skrajne`)) +
  geom_point(color = "blue", shape = 16, size = 3) +
  coord_cartesian(xlim = c(min(WydatkiOgólne$`Wydatki na politykę społeczną`), max(WydatkiOgólne$`Wydatki na politykę społeczną`)), ylim = c(0, max(Ubóstwo$`ubóstwo skrajne`))) +
  geom_abline(intercept = coef(RegresjaOgólneSkrajne)[1], slope = coef(RegresjaOgólneSkrajne)[2], color = "red", size = 1.5) +
  labs(x = "Wydatki na politykę społeczną (w mld zł)",
       y = "Zakres ubóstwa skrajnego (w %)") +
  theme_stata() +
  scale_fill_stata() +
  scale_color_stata() +
  geom_text(aes(x = max(WydatkiOgólne$`Wydatki na politykę społeczną`) - 0.01 * (max(WydatkiOgólne$`Wydatki na politykę społeczną`) - min(WydatkiOgólne$`Wydatki na politykę społeczną`)),
                y = max(Ubóstwo$`ubóstwo skrajne`) - 0.01 * (max(Ubóstwo$`ubóstwo skrajne`) - min(Ubóstwo$`ubóstwo skrajne`)),
                label = paste("Równanie regresji: y =", round(coef(RegresjaOgólneSkrajne)[1], 4), "+", round(coef(RegresjaOgólneSkrajne)[2], 4), "x\nWspółczynnik determinacji =", round(r_SquaredSkrajneOgólne, 4), "\nWartość p =", round(p_ValueSkrajneOgólne, 4))),
            hjust = 1, vjust = 1, color = "black", size = 3)

print(RegresjaOgólneSkrajnewykres)
```

### RegresjaOgólneSkrajnePodsumowanie

```{r}
RegresjaOgólneSkrajnePodsumowanie <- summary(RegresjaOgólneSkrajne)
RegresjaOgólneSkrajneWyniki<- as.data.frame(RegresjaOgólneSkrajnePodsumowanie$coefficients)

colnames(RegresjaOgólneSkrajneWyniki) <- c("Estymata", "Błąd standardowy", "Wartość t", "Wartość p")
rownames(RegresjaOgólneSkrajneWyniki) <- c("Wyraz wolny", "Współczynnik kierunkowy regresji")

RegresjaOgólneSkrajneWynikiTabela <- kable(RegresjaOgólneSkrajneWyniki, table.attr = "class='table'",align = "c") %>%
  kable_paper(c("striped", "hover", "condensed", "responsive", full_width = F, position = "center"))

RegresjaOgólneSkrajneWynikiTabela

summary(RegresjaOgólneSkrajne)
```

### RegresjaOgólneSkrajneOcena

```{r}
RegresjaOgólneSkrajneOcena <- as.data.frame(c(RegresjaOgólneSkrajnePodsumowanie$sigma, RegresjaOgólneSkrajnePodsumowanie$r.squared, RegresjaOgólneSkrajnePodsumowanie$fstatistic))
RegresjaOgólneSkrajneOcena <- as.data.frame(t(RegresjaOgólneSkrajneOcena[0:3,]))

colnames(RegresjaOgólneSkrajneOcena ) <- c("Błąd standardowy reszt", "Współczynnik determinacji", "Statystyka testowa F")
rownames(RegresjaOgólneSkrajneOcena ) <- "Wartość"

RegresjaOgólneSkrajneOcenaTabela <- kable(RegresjaOgólneSkrajneOcena, table.attr = "class='table'",align = "c") %>%
  kable_paper(c("striped", "hover", "condensed", "responsive", full_width = F, position = "center"))

RegresjaOgólneSkrajneOcenaTabela
```

## Model Regresji: ubóstwo relatywne ogólne

```{r}
RegresjaOgólneRelatywne <- lm(Ubóstwo$`ubóstwo relatywne` ~ WydatkiOgólne$`Wydatki na politykę społeczną`)

r_SquaredRelatywneOgólne <- round(summary(RegresjaOgólneRelatywne)$r.squared, 4)
p_ValueRelatywneOgólne <- round(summary(RegresjaOgólneRelatywne)$coefficients[2, 4], 4)
```

### RegresjaOgólneRelatywnewykres

```{r}
RegresjaOgólneRelatywnewykres <- ggplot(NULL, aes(x = WydatkiOgólne$`Wydatki na politykę społeczną`, y = Ubóstwo$`ubóstwo relatywne`)) +
  geom_point(color = "blue", shape = 16, size = 3) +
  coord_cartesian(xlim = c(min(WydatkiOgólne$`Wydatki na politykę społeczną`), max(WydatkiOgólne$`Wydatki na politykę społeczną`)), ylim = c(0, max(Ubóstwo$`ubóstwo relatywne`))) +
  geom_abline(intercept = coef(RegresjaOgólneRelatywne)[1], slope = coef(RegresjaOgólneRelatywne)[2], color = "red", size = 1.5) +
  labs(x = "Wydatki na politykę społeczną (w mld zł)",
       y = "Zakres ubóstwa relatywnego (w %)") +
  theme_stata() +
  scale_fill_stata() +
  scale_color_stata() +
  geom_text(aes(x = max(WydatkiOgólne$`Wydatki na politykę społeczną`) - 0.01 * (max(WydatkiOgólne$`Wydatki na politykę społeczną`) - min(WydatkiOgólne$`Wydatki na politykę społeczną`)),
                y = max(Ubóstwo$`ubóstwo relatywne`) - 0.01 * (max(Ubóstwo$`ubóstwo relatywne`) - min(Ubóstwo$`ubóstwo relatywne`)),
                label = paste("Równanie regresji: y =", round(coef(RegresjaOgólneRelatywne)[1], 4), "+", round(coef(RegresjaOgólneRelatywne)[2], 4), "x\nWspółczynnik determinacji =", round(r_SquaredRelatywneOgólne, 4), "\nWartość p =", round(p_ValueRelatywneOgólne, 4))),
            hjust = 1, vjust = 1, color = "black", size = 3)

print(RegresjaOgólneRelatywnewykres)
```

### RegresjaOgólneRelatywnePodsumowanie

```{r}
RegresjaOgólneRelatywnePodsumowanie <- summary(RegresjaOgólneRelatywne)
RegresjaOgólneRelatywneWyniki<- as.data.frame(RegresjaOgólneRelatywnePodsumowanie$coefficients)

colnames(RegresjaOgólneRelatywneWyniki) <- c("Estymata", "Błąd standardowy", "Wartość t", "Wartość p")
rownames(RegresjaOgólneRelatywneWyniki) <- c("Wyraz wolny", "Współczynnik kierunkowy regresji")

RegresjaOgólneRelatywneWynikiTabela <- kable(RegresjaOgólneRelatywneWyniki, table.attr = "class='table'",align = "c") %>%
  kable_paper(c("striped", "hover", "condensed", "responsive", full_width = F, position = "center"))

RegresjaOgólneRelatywneWynikiTabela
summary(RegresjaOgólneRelatywne)
```

### RegresjaOgólneRelatywneOcena

```{r}
RegresjaOgólneRelatywneOcena <- as.data.frame(c(RegresjaOgólneRelatywnePodsumowanie$sigma, RegresjaOgólneRelatywnePodsumowanie$r.squared, RegresjaOgólneRelatywnePodsumowanie$fstatistic))
RegresjaOgólneRelatywneOcena <- as.data.frame(t(RegresjaOgólneRelatywneOcena[0:3,]))

colnames(RegresjaOgólneRelatywneOcena ) <- c("Błąd standardowy reszt", "Współczynnik determinacji", "Statystyka testowa F")
rownames(RegresjaOgólneRelatywneOcena ) <- "Wartość"

RegresjaOgólneRelatywneOcenaTabela <- kable(RegresjaOgólneRelatywneOcena, table.attr = "class='table'",align = "c") %>%
  kable_paper(c("striped", "hover", "condensed", "responsive", full_width = F, position = "center"))

RegresjaOgólneRelatywneOcenaTabela
```

## Model Regresji: ubóstwo ustawowe ogólne

```{r}
RegresjaOgólneUstawowe <- lm(Ubóstwo$`ubóstwo ustawowe` ~ WydatkiOgólne$`Wydatki na politykę społeczną`)

r_SquaredUstawoweOgólne <- round(summary(RegresjaOgólneUstawowe)$r.squared, 4)
p_ValueUstawoweOgólne <- round(summary(RegresjaOgólneUstawowe)$coefficients[2, 4], 4)
```

### RegresjaOgólneUstawowewykres

```{r}
RegresjaOgólneUstawowewykres <- ggplot(NULL, aes(x = WydatkiOgólne$`Wydatki na politykę społeczną`, y = Ubóstwo$`ubóstwo ustawowe`)) +
  geom_point(color = "blue", shape = 16, size = 3) +
  coord_cartesian(xlim = c(min(WydatkiOgólne$`Wydatki na politykę społeczną`), max(WydatkiOgólne$`Wydatki na politykę społeczną`)), ylim = c(0, max(Ubóstwo$`ubóstwo ustawowe`))) +
  geom_abline(intercept = coef(RegresjaOgólneUstawowe)[1], slope = coef(RegresjaOgólneUstawowe)[2], color = "red", size = 1.5) +
  labs(x = "Wydatki na politykę społeczną (w mld zł)",
       y = "Zakres ubóstwa ustawowego (w %)") +
  theme_stata() +
  scale_fill_stata() +
  scale_color_stata() +
  geom_text(aes(x = max(WydatkiOgólne$`Wydatki na politykę społeczną`) - 0.01 * (max(WydatkiOgólne$`Wydatki na politykę społeczną`) - min(WydatkiOgólne$`Wydatki na politykę społeczną`)),
                y = max(Ubóstwo$`ubóstwo ustawowe`) - 0.01 * (max(Ubóstwo$`ubóstwo ustawowe`) - min(Ubóstwo$`ubóstwo ustawowe`)),
                label = paste("Równanie regresji: y =", round(coef(RegresjaOgólneUstawowe)[1], 4), "+", round(coef(RegresjaOgólneUstawowe)[2], 4), "x\nWspółczynnik determinacji =", round(r_SquaredUstawoweOgólne, 4), "\nWartość p =", round(p_ValueUstawoweOgólne, 4))),
            hjust = 1, vjust = 1, color = "black", size = 3)

print(RegresjaOgólneUstawowewykres)
```

### RegresjaOgólneUstawowePodsumowanie

```{r}
RegresjaOgólneUstawowePodsumowanie <- summary(RegresjaOgólneUstawowe)
RegresjaOgólneUstawoweWyniki<- as.data.frame(RegresjaOgólneUstawowePodsumowanie$coefficients)

colnames(RegresjaOgólneUstawoweWyniki) <- c("Estymata", "Błąd standardowy", "Wartość t", "Wartość p")
rownames(RegresjaOgólneUstawoweWyniki) <- c("Wyraz wolny", "Współczynnik kierunkowy regresji")

RegresjaOgólneUstawoweWynikiTabela <- kable(RegresjaOgólneUstawoweWyniki, table.attr = "class='table'",align = "c") %>%
  kable_paper(c("striped", "hover", "condensed", "responsive", full_width = F, position = "center"))

RegresjaOgólneUstawoweWynikiTabela
summary(RegresjaOgólneUstawowe)
```

### RegresjaOgólneUstawoweOcena

```{r}
RegresjaOgólneUstawoweOcena <- as.data.frame(c(RegresjaOgólneUstawowePodsumowanie$sigma, RegresjaOgólneUstawowePodsumowanie$r.squared, RegresjaOgólneUstawowePodsumowanie$fstatistic))
RegresjaOgólneUstawoweOcena <- as.data.frame(t(RegresjaOgólneUstawoweOcena[0:3,]))

colnames(RegresjaOgólneUstawoweOcena ) <- c("Błąd standardowy reszt", "Współczynnik determinacji", "Statystyka testowa F")
rownames(RegresjaOgólneUstawoweOcena ) <- "Wartość"

RegresjaOgólneUstawoweOcenaTabela <- kable(RegresjaOgólneUstawoweOcena, table.attr = "class='table'",align = "c") %>%
  kable_paper(c("striped", "hover", "condensed", "responsive", full_width = F, position = "center"))

RegresjaOgólneUstawoweOcenaTabela
```
## Model Regresji: sfera niedostatku ogólne

```{r}
RegresjaOgólneNiedostatku <- lm(Ubóstwo$`sfera niedostatku` ~ WydatkiOgólne$`Wydatki na politykę społeczną`)

r_SquaredNiedostatkuOgólne <- round(summary(RegresjaOgólneNiedostatku)$r.squared, 4)
p_ValueNiedostatkuOgólne <- round(summary(RegresjaOgólneNiedostatku)$coefficients[2, 4], 4)
```

### RegresjaOgólneNiedostatkuwykres

```{r}
RegresjaOgólneNiedostatkuwykres <- ggplot(NULL, aes(x = WydatkiOgólne$`Wydatki na politykę społeczną`, y = Ubóstwo$`sfera niedostatku`)) +
  geom_point(color = "blue", shape = 16, size = 3) +
  coord_cartesian(xlim = c(min(WydatkiOgólne$`Wydatki na politykę społeczną`), max(WydatkiOgólne$`Wydatki na politykę społeczną`)), ylim = c(0, max(Ubóstwo$`sfera niedostatku`))) +
  geom_abline(intercept = coef(RegresjaOgólneNiedostatku)[1], slope = coef(RegresjaOgólneNiedostatku)[2], color = "red", size = 1.5) +
  labs(x = "Wydatki na politykę społeczną (w mld zł)",
       y = "Zakres sfery niedostatku (w %)") +
  theme_stata() +
  scale_fill_stata() +
  scale_color_stata() +
  geom_text(aes(x = max(WydatkiOgólne$`Wydatki na politykę społeczną`) - 0.01 * (max(WydatkiOgólne$`Wydatki na politykę społeczną`) - min(WydatkiOgólne$`Wydatki na politykę społeczną`)),
                y = max(Ubóstwo$`sfera niedostatku`) - 0.01 * (max(Ubóstwo$`sfera niedostatku`) - min(Ubóstwo$`sfera niedostatku`)),
                label = paste("Równanie regresji: y =", round(coef(RegresjaOgólneNiedostatku)[1], 4), "+", round(coef(RegresjaOgólneNiedostatku)[2], 4), "x\nWspółczynnik determinacji =", round(r_SquaredNiedostatkuOgólne, 4), "\nWartość p =", round(p_ValueNiedostatkuOgólne, 4))),
            hjust = 1, vjust = 5, color = "black", size = 3)

print(RegresjaOgólneNiedostatkuwykres)
```

### RegresjaOgólneNiedostatkuPodsumowanie

```{r}
RegresjaOgólneNiedostatkuPodsumowanie <- summary(RegresjaOgólneNiedostatku)
RegresjaOgólneNiedostatkuWyniki<- as.data.frame(RegresjaOgólneNiedostatkuPodsumowanie$coefficients)

colnames(RegresjaOgólneNiedostatkuWyniki) <- c("Estymata", "Błąd standardowy", "Wartość t", "Wartość p")
rownames(RegresjaOgólneNiedostatkuWyniki) <- c("Wyraz wolny", "Współczynnik kierunkowy regresji")

RegresjaOgólneNiedostatkuWynikiTabela <- kable(RegresjaOgólneNiedostatkuWyniki, table.attr = "class='table'",align = "c") %>%
  kable_paper(c("striped", "hover", "condensed", "responsive", full_width = F, position = "center"))

RegresjaOgólneNiedostatkuWynikiTabela
```

### RegresjaOgólneNiedostatkuOcena

```{r}
RegresjaOgólneNiedostatkuOcena <- as.data.frame(c(RegresjaOgólneNiedostatkuPodsumowanie$sigma, RegresjaOgólneNiedostatkuPodsumowanie$r.squared, RegresjaOgólneNiedostatkuPodsumowanie$fstatistic))
RegresjaOgólneNiedostatkuOcena <- as.data.frame(t(RegresjaOgólneNiedostatkuOcena[0:3,]))

colnames(RegresjaOgólneNiedostatkuOcena ) <- c("Błąd standardowy reszt", "Współczynnik determinacji", "Statystyka testowa F")
rownames(RegresjaOgólneNiedostatkuOcena ) <- "Wartość"

RegresjaOgólneNiedostatkuOcenaTabela <- kable(RegresjaOgólneNiedostatkuOcena, table.attr = "class='table'",align = "c") %>%
  kable_paper(c("striped", "hover", "condensed", "responsive", full_width = F, position = "center"))

RegresjaOgólneNiedostatkuOcenaTabela
```

## PearsonDziałyTabela

```{r}
PearsonSkrajnePomoc <- cor.test(WydatkiDziały$`Pomoc społeczna`, Ubóstwo$`ubóstwo skrajne`, alternative = "less", conf.level = 0.95, method = "spearman")
PearsonRelatywnePomoc <- cor.test(WydatkiDziały$`Pomoc społeczna`, Ubóstwo$`ubóstwo relatywne`, alternative = "less", conf.level = 0.95, method = "spearman")
PearsonUstawowePomoc <- cor.test(WydatkiDziały$`Pomoc społeczna`, Ubóstwo$`ubóstwo ustawowe`, alternative = "less", conf.level = 0.95, method = "spearman")

PearsonSkrajneUbezpieczenia <- cor.test(WydatkiDziały$`Obowiązkowe ubezpieczenia społeczne`, Ubóstwo$`ubóstwo skrajne`, alternative = "less", conf.level = 0.95, method = "spearman")
PearsonRelatywneUbezpieczenia <- cor.test(WydatkiDziały$`Obowiązkowe ubezpieczenia społeczne`, Ubóstwo$`ubóstwo relatywne`, alternative = "less", conf.level = 0.95, method = "spearman")
PearsonUstawoweUbezpieczenia <- cor.test(WydatkiDziały$`Obowiązkowe ubezpieczenia społeczne`, Ubóstwo$`ubóstwo ustawowe`, alternative = "less", conf.level = 0.95, method = "spearman")

PearsonSkrajneRodzina <- cor.test(WydatkiDziały$`Rodzina`, Ubóstwo$`ubóstwo skrajne`, alternative = "less", conf.level = 0.95, method = "spearman")
PearsonRelatywneRodzina <- cor.test(WydatkiDziały$`Rodzina`, Ubóstwo$`ubóstwo relatywne`, alternative = "less", conf.level = 0.95, method = "spearman")
PearsonUstawoweRodzina <- cor.test(WydatkiDziały$`Rodzina`, Ubóstwo$`ubóstwo ustawowe`, alternative = "less", conf.level = 0.95, method = "spearman")

PearsonSkrajnePozostałe <- cor.test(WydatkiDziały$`Pozostałe zadania w zakresie polityki społecznej`, Ubóstwo$`ubóstwo skrajne`, alternative = "less", conf.level = 0.95, method = "spearman")
PearsonRelatywnePozostałe <- cor.test(WydatkiDziały$`Pozostałe zadania w zakresie polityki społecznej`, Ubóstwo$`ubóstwo relatywne`, alternative = "less", conf.level = 0.95, method = "spearman")
PearsonUstawowePozostałe <- cor.test(WydatkiDziały$`Pozostałe zadania w zakresie polityki społecznej`, Ubóstwo$`ubóstwo ustawowe`, alternative = "less", conf.level = 0.95, method = "spearman")

PearsonDziały <- data.frame(
  `Ubóstwo skrajne` = c(PearsonSkrajnePomoc$estimate, PearsonSkrajneUbezpieczenia$estimate, PearsonSkrajneRodzina$estimate, PearsonSkrajnePozostałe$estimate),
  `Ubóstwo relatywne` = c(PearsonRelatywnePomoc$estimate, PearsonRelatywneUbezpieczenia$estimate, PearsonRelatywneRodzina$estimate, PearsonRelatywnePozostałe$estimate),
  `Ubóstwo ustawowe` = c(PearsonUstawowePomoc$estimate, PearsonUstawoweUbezpieczenia$estimate, PearsonUstawoweRodzina$estimate, PearsonUstawowePozostałe$estimate))

rownames(PearsonDziały) <- c('Pomoc społeczna','Obowiązkowe ubezpieczenia społeczne','Rodzina', 'Pozostałe zadania w zakresie polityki społecznej')

PearsonDziały <- PearsonDziały %>%
  mutate(
    `Ubóstwo.skrajne` = round(`Ubóstwo.skrajne`, 7),
    `Ubóstwo.relatywne` = round(`Ubóstwo.relatywne`, 7),
    `Ubóstwo.ustawowe` = round(`Ubóstwo.ustawowe`, 7)
  )

PearsonDziały <- PearsonDziały %>%
  mutate(
    `Ubóstwo.skrajne` = ifelse(row_number() %in% 2:4, paste0(`Ubóstwo.skrajne`, "*"), `Ubóstwo.skrajne`),
    `Ubóstwo.relatywne` = ifelse(row_number() %in% 2:4, paste0(`Ubóstwo.relatywne`, "*"), `Ubóstwo.relatywne`)
  )

PearsonDziałyTabela <- kable(PearsonDziały, table.attr = "class='table'",align = "c") %>%
  kable_paper(c("striped", "hover", "condensed", "responsive", full_width = F, position = "center"))

PearsonDziałyTabela


``` 

### Model regresji działy: ubóstwo skrajne

```{r}
RegresjaSkrajneDziały <- lm(Ubóstwo$`ubóstwo skrajne` ~ WydatkiDziały$`Pomoc społeczna` + WydatkiDziały$`Pozostałe zadania w zakresie polityki społecznej` + WydatkiDziały$`Rodzina` + WydatkiDziały$`Obowiązkowe ubezpieczenia społeczne`)
```

vif(RegresjaSkrajneDziały)
#### RegresjaSkrajneDziałPodsumowanie

```{r}
RegresjaSkrajneDziałyPodsumowanie <- summary(RegresjaSkrajneDziały)
RegresjaSkrajneDziałyWyniki <- as.data.frame(RegresjaSkrajneDziałyPodsumowanie$coefficients)

colnames(RegresjaSkrajneDziałyWyniki) <- c("Estymata", "Błąd standardowy", "Wartość t", "Wartość p")
rownames(RegresjaSkrajneDziałyWyniki) <- c("Wyraz wolny", "Pomoc społeczna", "Pozostałe zadania w zakresie polityki społecznej", "Rodzina", "Obowiązkowe ubezpieczenia społeczne")

RegresjaSkrajneDziałyWynikiTabela <- kable(RegresjaSkrajneDziałyWyniki, table.attr = "class='table'",align = "c") %>%
  kable_paper(c("striped", "hover", "condensed", "responsive", full_width = F, position = "center"))

RegresjaSkrajneDziałyWynikiTabela
summary(RegresjaSkrajneDziały)
```

#### RegresjaSkrajneDziałyOcena

```{r}

RegresjaSkrajneDziałyOcena <- as.data.frame(c(RegresjaSkrajneDziałyPodsumowanie$sigma, RegresjaSkrajneDziałyPodsumowanie$r.squared, RegresjaSkrajneDziałyPodsumowanie$fstatistic))
RegresjaSkrajneDziałyOcena <- as.data.frame(t(RegresjaSkrajneDziałyOcena[0:3,]))

colnames(RegresjaSkrajneDziałyOcena ) <- c("Błąd standardowy reszt", "Współczynnik determinacji", "Statystyka testowa F")
rownames(RegresjaSkrajneDziałyOcena ) <- "Wartość"

RegresjaSkrajneDziałyOcenaTabela <- kable(RegresjaSkrajneDziałyOcena, table.attr = "class='table'",align = "c") %>%
  kable_paper(c("striped", "hover", "condensed", "responsive", full_width = F, position = "center"))

RegresjaSkrajneDziałyOcenaTabela
```


### Model regresji działy: ubóstwo relatywne

```{r}
RegresjaRelatywneDziały <- lm(Ubóstwo$`ubóstwo relatywne` ~ WydatkiDziały$`Pomoc społeczna` + WydatkiDziały$`Pozostałe zadania w zakresie polityki społecznej` + WydatkiDziały$`Rodzina` + WydatkiDziały$`Obowiązkowe ubezpieczenia społeczne`)
```

vif(RegresjaRelatywneDziały)
#### RegresjaRelatywneDziałypodsumowanie

```{r}
RegresjaRelatywneDziałyPodsumowanie <- summary(RegresjaRelatywneDziały)
RegresjaRelatywneDziałyWyniki <- as.data.frame(RegresjaRelatywneDziałyPodsumowanie$coefficients)

colnames(RegresjaRelatywneDziałyWyniki) <- c("Estymata", "Błąd standardowy", "Wartość t", "Wartość p")
rownames(RegresjaRelatywneDziałyWyniki) <- c("Wyraz wolny", "Pomoc społeczna", "Pozostałe zadania w zakresie polityki społecznej", "Rodzina", "Obowiązkowe ubezpieczenia społeczne")

RegresjaRelatywneDziałyWynikiTabela <- kable(RegresjaRelatywneDziałyWyniki, table.attr = "class='table'",align = "c") %>%
  kable_paper(c("striped", "hover", "condensed", "responsive", full_width = F, position = "center"))

RegresjaRelatywneDziałyWynikiTabela
summary(RegresjaRelatywneDziały)
```

#### RegresjaRelatywneDziałyOcena

```{r}
RegresjaRelatywneDziałyOcena <- as.data.frame(c(RegresjaRelatywneDziałyPodsumowanie$sigma, RegresjaRelatywneDziałyPodsumowanie$r.squared, RegresjaRelatywneDziałyPodsumowanie$fstatistic))
RegresjaRelatywneDziałyOcena <- as.data.frame(t(RegresjaRelatywneDziałyOcena[0:3,]))

colnames(RegresjaRelatywneDziałyOcena ) <- c("Błąd standardowy reszt", "Współczynnik determinacji", "Statystyka testowa F")
rownames(RegresjaRelatywneDziałyOcena ) <- "Wartość"

RegresjaRelatywneDziałyOcenaTabela <- kable(RegresjaRelatywneDziałyOcena, table.attr = "class='table'",align = "c") %>%
  kable_paper(c("striped", "hover", "condensed", "responsive", full_width = F, position = "center"))

RegresjaRelatywneDziałyOcenaTabela
```

### Model regresji działy: ubóstwo Ustawowe

```{r}
RegresjaUstawoweDziały <- lm(Ubóstwo$`ubóstwo ustawowe` ~ WydatkiDziały$`Pomoc społeczna` + WydatkiDziały$`Pozostałe zadania w zakresie polityki społecznej` + WydatkiDziały$`Rodzina` + WydatkiDziały$`Obowiązkowe ubezpieczenia społeczne`)
```

vif(RegresjaUstawoweDziały)
#### RegresjaUstawoweDziałypodsumowanie

```{r}
RegresjaUstawoweDziałyPodsumowanie <- summary(RegresjaUstawoweDziały)
RegresjaUstawoweDziałyWyniki <- as.data.frame(RegresjaUstawoweDziałyPodsumowanie$coefficients)

colnames(RegresjaUstawoweDziałyWyniki) <- c("Estymata", "Błąd standardowy", "Wartość t", "Wartość p")
rownames(RegresjaUstawoweDziałyWyniki) <- c("Wyraz wolny", "Pomoc społeczna", "Pozostałe zadania w zakresie polityki społecznej", "Rodzina", "Obowiązkowe ubezpieczenia społeczne")

RegresjaUstawoweDziałyWynikiTabela <- kable(RegresjaUstawoweDziałyWyniki, table.attr = "class='table'",align = "c") %>%
  kable_paper(c("striped", "hover", "condensed", "responsive", full_width = F, position = "center"))

RegresjaUstawoweDziałyWynikiTabela
summary(RegresjaUstawoweDziały)
```

#### RegresjaUstawoweDziałyOcena

```{r}
RegresjaUstawoweDziałyOcena <- as.data.frame(c(RegresjaUstawoweDziałyPodsumowanie$sigma, RegresjaUstawoweDziałyPodsumowanie$r.squared, RegresjaUstawoweDziałyPodsumowanie$fstatistic))
RegresjaUstawoweDziałyOcena <- as.data.frame(t(RegresjaUstawoweDziałyOcena[0:3,]))

colnames(RegresjaUstawoweDziałyOcena ) <- c("Błąd standardowy reszt", "Współczynnik determinacji", "Statystyka testowa F")
rownames(RegresjaUstawoweDziałyOcena ) <- "Wartość"

RegresjaUstawoweDziałyOcenaTabela <- kable(RegresjaUstawoweDziałyOcena, table.attr = "class='table'",align = "c") %>%
  kable_paper(c("striped", "hover", "condensed", "responsive", full_width = F, position = "center"))

RegresjaUstawoweDziałyOcenaTabela
```

### Model regresji działy: Sfera Niedostatku

```{r}
RegresjaNiedostatkuDziały <- lm(Ubóstwo$`sfera niedostatku` ~ WydatkiDziały$`Pomoc społeczna` + WydatkiDziały$`Pozostałe zadania w zakresie polityki społecznej` + WydatkiDziały$`Rodzina` + WydatkiDziały$`Obowiązkowe ubezpieczenia społeczne`)
```

#### RegresjaNiedostatkuDziałypodsumowanie

```{r}
RegresjaNiedostatkuDziałyPodsumowanie <- summary(RegresjaNiedostatkuDziały)
RegresjaNiedostatkuDziałyWyniki <- as.data.frame(RegresjaNiedostatkuDziałyPodsumowanie$coefficients)

colnames(RegresjaNiedostatkuDziałyWyniki) <- c("Estymata", "Błąd standardowy", "Wartość t", "Wartość p")
rownames(RegresjaNiedostatkuDziałyWyniki) <- c("Wyraz wolny", "Pomoc społeczna", "Pozostałe zadania w zakresie polityki społecznej", "Rodzina", "Obowiązkowe ubezpieczenia społeczne")

RegresjaNiedostatkuDziałyWynikiTabela <- kable(RegresjaNiedostatkuDziałyWyniki, table.attr = "class='table'",align = "c") %>%
  kable_paper(c("striped", "hover", "condensed", "responsive", full_width = F, position = "center"))

RegresjaNiedostatkuDziałyWynikiTabela
```

#### RegresjaNiedostatkuDziałyOcena

```{r}
RegresjaNiedostatkuDziałyOcena <- as.data.frame(c(RegresjaNiedostatkuDziałyPodsumowanie$sigma, RegresjaNiedostatkuDziałyPodsumowanie$r.squared, RegresjaNiedostatkuDziałyPodsumowanie$fstatistic))
RegresjaNiedostatkuDziałyOcena <- as.data.frame(t(RegresjaNiedostatkuDziałyOcena[0:3,]))

colnames(RegresjaNiedostatkuDziałyOcena ) <- c("Błąd standardowy reszt", "Współczynnik determinacji", "Statystyka testowa F")
rownames(RegresjaNiedostatkuDziałyOcena ) <- "Wartość"

RegresjaNiedostatkuDziałyOcenaTabela <- kable(RegresjaNiedostatkuDziałyOcena, table.attr = "class='table'",align = "c") %>%
  kable_paper(c("striped", "hover", "condensed", "responsive", full_width = F, position = "center"))

RegresjaNiedostatkuDziałyOcenaTabela
```

## PearsonCzęściTabela

```{r}
PearsonSkrajneBudżety <- cor.test(WydatkiCzęści$`Budżety wojewodów`, Ubóstwo$`ubóstwo skrajne`, alternative = "less", conf.level = 0.95, method = "spearman")
PearsonRelatywneBudżety <- cor.test(WydatkiCzęści$`Budżety wojewodów`, Ubóstwo$`ubóstwo relatywne`, alternative = "less", conf.level = 0.95, method = "spearman")
PearsonUstawoweBudżety <- cor.test(WydatkiCzęści$`Budżety wojewodów`, Ubóstwo$`ubóstwo ustawowe`, alternative = "less", conf.level = 0.95, method = "spearman")

PearsonSkrajneZUS <- cor.test(WydatkiCzęści$`ZUS`, Ubóstwo$`ubóstwo skrajne`, alternative = "less", conf.level = 0.95, method = "spearman")
PearsonRelatywneZUS <- cor.test(WydatkiCzęści$`ZUS`, Ubóstwo$`ubóstwo relatywne`, alternative = "less", conf.level = 0.95, method = "spearman")
PearsonUstawoweZUS <- cor.test(WydatkiCzęści$`ZUS`, Ubóstwo$`ubóstwo ustawowe`, alternative = "less", conf.level = 0.95, method = "spearman")


PearsonSkrajneZabezpieczenia <- cor.test(WydatkiCzęści$`Zabezpieczenie społeczne`, Ubóstwo$`ubóstwo skrajne`, alternative = "less", conf.level = 0.95, method = "spearman")
PearsonRelatywneZabezpieczenia <- cor.test(WydatkiCzęści$`Zabezpieczenie społeczne`, Ubóstwo$`ubóstwo relatywne`, alternative = "less", conf.level = 0.95, method = "spearman")
PearsonUstawoweZabezpieczenia <- cor.test(WydatkiCzęści$`Zabezpieczenie społeczne`, Ubóstwo$`ubóstwo ustawowe`, alternative = "less", conf.level = 0.95, method = "spearman")

PearsonSkrajnePraca <- cor.test(WydatkiCzęści$`Praca`, Ubóstwo$`ubóstwo skrajne`, alternative = "less", conf.level = 0.95, method = "spearman")
PearsonRelatywnePraca <- cor.test(WydatkiCzęści$`Praca`, Ubóstwo$`ubóstwo relatywne`, alternative = "less", conf.level = 0.95, method = "spearman")
PearsonUstawowePraca <- cor.test(WydatkiCzęści$`Praca`, Ubóstwo$`ubóstwo ustawowe`, alternative = "less", conf.level = 0.95, method = "spearman")

PearsonSkrajneSprawy <- cor.test(WydatkiCzęści$`Sprawy wewnętrzne`, Ubóstwo$`ubóstwo skrajne`, alternative = "less", conf.level = 0.95, method = "pearson")
PearsonRelatywneSprawy <- cor.test(WydatkiCzęści$`Sprawy wewnętrzne`, Ubóstwo$`ubóstwo relatywne`, alternative = "less", conf.level = 0.95, method = "pearson")
PearsonUstawoweSprawy <- cor.test(WydatkiCzęści$`Sprawy wewnętrzne`, Ubóstwo$`ubóstwo ustawowe`, alternative = "less", conf.level = 0.95, method = "pearson")

PearsonSkrajneObrona <- cor.test(WydatkiCzęści$`Obrona Narodowa`, Ubóstwo$`ubóstwo skrajne`, alternative = "less", conf.level = 0.95, method = "pearson")
PearsonRelatywneObrona <- cor.test(WydatkiCzęści$`Obrona Narodowa`, Ubóstwo$`ubóstwo relatywne`, alternative = "less", conf.level = 0.95, method = "pearson")
PearsonUstawoweObrona <- cor.test(WydatkiCzęści$`Obrona Narodowa`, Ubóstwo$`ubóstwo ustawowe`, alternative = "less", conf.level = 0.95, method = "pearson")


PearsonSkrajneSprawiedliwość <- cor.test(WydatkiCzęści$`Sprawiedliwość`, Ubóstwo$`ubóstwo skrajne`, alternative = "less", conf.level = 0.95, method = "pearson")
PearsonRelatywneSprawiedliwość <- cor.test(WydatkiCzęści$`Sprawiedliwość`, Ubóstwo$`ubóstwo relatywne`, alternative = "less", conf.level = 0.95, method = "pearson")
PearsonUstawoweSprawiedliwość <- cor.test(WydatkiCzęści$`Sprawiedliwość`, Ubóstwo$`ubóstwo ustawowe`, alternative = "less", conf.level = 0.95, method = "pearson")

PearsonSkrajneKRUS <- cor.test(WydatkiCzęści$`KRUS`, Ubóstwo$`ubóstwo skrajne`, alternative = "less", conf.level = 0.95, method = "pearson")
PearsonRelatywneKRUS <- cor.test(WydatkiCzęści$`KRUS`, Ubóstwo$`ubóstwo relatywne`, alternative = "less", conf.level = 0.95, method = "pearson")
PearsonUstawoweKRUS <- cor.test(WydatkiCzęści$`KRUS`, Ubóstwo$`ubóstwo ustawowe`, alternative = "less", conf.level = 0.95, method = "pearson")

PearsonCzęści <- data.frame(
  `Ubóstwo skrajne` = c(PearsonSkrajneBudżety$estimate, PearsonSkrajneZUS$estimate, PearsonSkrajneZabezpieczenia$estimate, PearsonSkrajnePraca$estimate, PearsonSkrajneSprawy$estimate, PearsonSkrajneObrona$estimate, PearsonSkrajneSprawiedliwość$estimate, PearsonSkrajneKRUS$estimate),
  `Ubóstwo relatywne` = c(PearsonRelatywneBudżety$estimate, PearsonRelatywneZUS$estimate, PearsonRelatywneZabezpieczenia$estimate, PearsonRelatywnePraca$estimate, PearsonRelatywneSprawy$estimate, PearsonRelatywneObrona$estimate, PearsonRelatywneSprawiedliwość$estimate, PearsonRelatywneKRUS$estimate),
  `Ubóstwo ustawowe` = c(PearsonUstawoweBudżety$estimate, PearsonUstawoweZUS$estimate, PearsonUstawoweZabezpieczenia$estimate, PearsonUstawowePraca$estimate, PearsonUstawoweSprawy$estimate, PearsonUstawoweObrona$estimate, PearsonUstawoweSprawiedliwość$estimate, PearsonUstawoweKRUS$estimate)
)

PearsonCzęści <- PearsonCzęści %>%
  mutate(
    `Ubóstwo.skrajne` = round(`Ubóstwo.skrajne`, 7),
    `Ubóstwo.relatywne` = round(`Ubóstwo.relatywne`, 7),
    `Ubóstwo.ustawowe` = round(`Ubóstwo.ustawowe`, 7)
  )

PearsonCzęści <- PearsonCzęści %>%
  mutate(
    `Ubóstwo.relatywne` = paste0(`Ubóstwo.relatywne`, "*"),
    `Ubóstwo.skrajne` = case_when(
      row_number() %in% c(3, 6) ~ as.character(`Ubóstwo.skrajne`), 
      TRUE ~ paste0(`Ubóstwo.skrajne`, "*")
    ),

  )
  
rownames(PearsonCzęści) <- c('Budżety wojewodów ','ZUS','Zabezpieczenie społeczne
', 'Praca', 'Sprawy wewnętrzne', 'Obrona Narodowa', "Sprawiedliwość", "KRUS"
)

PearsonCzęściTabela <- kable(PearsonCzęści, table.attr = "class='table'",align = "c") %>%
  kable_paper(c("striped", "hover", "condensed", "responsive", full_width = F, position = "center"))

PearsonCzęściTabela
``` 

### Model regresji części: ubóstwo skrajne

```{r}
RegresjaSkrajneCzęści <- lm(Ubóstwo$`ubóstwo skrajne` ~ WydatkiCzęści$`Budżety wojewodów` + WydatkiCzęści$`ZUS` + WydatkiCzęści$`Zabezpieczenie społeczne` + WydatkiCzęści$`Praca` + WydatkiCzęści$`Odrębne systemy emerytalne` )
```

vif(RegresjaSkrajneCzęści)
#### RegresjaSkrajneCzęściPodsumowanie

```{r}
RegresjaSkrajneCzęściPodsumowanie <- summary(RegresjaSkrajneCzęści)
RegresjaSkrajneCzęściWyniki <- as.data.frame(RegresjaSkrajneCzęściPodsumowanie$coefficients)

colnames(RegresjaSkrajneCzęściWyniki) <- c("Estymata", "Błąd standardowy", "Wartość t", "Wartość p")
rownames(RegresjaSkrajneCzęściWyniki) <- c("Wyraz wolny", "Budżety wojewodów", "ZUS", "Zabezpieczenie społeczne", "Praca", "Odrębne systemy emerytalne")

RegresjaSkrajneCzęściWynikiTabela <- kable(RegresjaSkrajneCzęściWyniki, table.attr = "class='table'",align = "c") %>%
  kable_paper(c("striped", "hover", "condensed", "responsive", full_width = F, position = "center"))

RegresjaSkrajneCzęściWynikiTabela
```

#### RegresjaSkrajneCzęściOcena

```{r}

RegresjaSkrajneCzęściOcena <- as.data.frame(c(RegresjaSkrajneCzęściPodsumowanie$sigma, RegresjaSkrajneCzęściPodsumowanie$r.squared, RegresjaSkrajneCzęściPodsumowanie$fstatistic))
RegresjaSkrajneCzęściOcena <- as.data.frame(t(RegresjaSkrajneCzęściOcena[0:3,]))

colnames(RegresjaSkrajneCzęściOcena ) <- c("Błąd standardowy reszt", "Współczynnik determinacji", "Statystyka testowa F")
rownames(RegresjaSkrajneCzęściOcena ) <- "Wartość"

RegresjaSkrajneCzęściOcenaTabela <- kable(RegresjaSkrajneCzęściOcena, table.attr = "class='table'",align = "c") %>%
  kable_paper(c("striped", "hover", "condensed", "responsive", full_width = F, position = "center"))

RegresjaSkrajneCzęściOcenaTabela
```

### Model regresji części: ubóstwo Relatywne

```{r}
RegresjaRelatywneCzęści <- lm(Ubóstwo$`ubóstwo relatywne` ~ WydatkiCzęści$`Budżety wojewodów` + WydatkiCzęści$`ZUS` + WydatkiCzęści$`Zabezpieczenie społeczne` + WydatkiCzęści$`Praca` + WydatkiCzęści$`Odrębne systemy emerytalne` )
```

vif(RegresjaRelatywneCzęści)
#### RegresjaRelatywneCzęściPodsumowanie

```{r}
RegresjaRelatywneCzęściPodsumowanie <- summary(RegresjaRelatywneCzęści)
RegresjaRelatywneCzęściWyniki <- as.data.frame(RegresjaRelatywneCzęściPodsumowanie$coefficients)

colnames(RegresjaRelatywneCzęściWyniki) <- c("Estymata", "Błąd standardowy", "Wartość t", "Wartość p")
rownames(RegresjaRelatywneCzęściWyniki) <- c("Wyraz wolny", "Budżety wojewodów", "ZUS", "Zabezpieczenie społeczne", "Praca", "Odrębne systemy emerytalne")

RegresjaRelatywneCzęściWynikiTabela <- kable(RegresjaRelatywneCzęściWyniki, table.attr = "class='table'",align = "c") %>%
  kable_paper(c("striped", "hover", "condensed", "responsive", full_width = F, position = "center"))

RegresjaRelatywneCzęściWynikiTabela
summary(RegresjaRelatywneCzęści)
```

#### RegresjaRelatywneCzęściOcena

```{r}

RegresjaRelatywneCzęściOcena <- as.data.frame(c(RegresjaRelatywneCzęściPodsumowanie$sigma, RegresjaRelatywneCzęściPodsumowanie$r.squared, RegresjaRelatywneCzęściPodsumowanie$fstatistic))
RegresjaRelatywneCzęściOcena <- as.data.frame(t(RegresjaRelatywneCzęściOcena[0:3,]))

colnames(RegresjaRelatywneCzęściOcena ) <- c("Błąd standardowy reszt", "Współczynnik determinacji", "Statystyka testowa F")
rownames(RegresjaRelatywneCzęściOcena ) <- "Wartość"

RegresjaRelatywneCzęściOcenaTabela <- kable(RegresjaRelatywneCzęściOcena, table.attr = "class='table'",align = "c") %>%
  kable_paper(c("striped", "hover", "condensed", "responsive", full_width = F, position = "center"))

RegresjaRelatywneCzęściOcenaTabela
```

### Model regresji części: ubóstwo Ustawowe

```{r}
RegresjaUstawoweCzęści <- lm(Ubóstwo$`ubóstwo ustawowe` ~ WydatkiCzęści$`Budżety wojewodów` + WydatkiCzęści$`ZUS` + WydatkiCzęści$`Zabezpieczenie społeczne` + WydatkiCzęści$`Praca` + WydatkiCzęści$`Odrębne systemy emerytalne` )
```

vif(RegresjaUstawoweCzęści)
#### RegresjaUstawoweCzęściPodsumowanie

```{r}
RegresjaUstawoweCzęściPodsumowanie <- summary(RegresjaUstawoweCzęści)
RegresjaUstawoweCzęściWyniki <- as.data.frame(RegresjaUstawoweCzęściPodsumowanie$coefficients)

colnames(RegresjaUstawoweCzęściWyniki) <- c("Estymata", "Błąd standardowy", "Wartość t", "Wartość p")
rownames(RegresjaUstawoweCzęściWyniki) <- c("Wyraz wolny", "Budżety wojewodów", "ZUS", "Zabezpieczenie społeczne", "Praca", "Odrębne systemy emerytalne")

RegresjaUstawoweCzęściWynikiTabela <- kable(RegresjaUstawoweCzęściWyniki, table.attr = "class='table'",align = "c") %>%
  kable_paper(c("striped", "hover", "condensed", "responsive", full_width = F, position = "center"))

RegresjaUstawoweCzęściWynikiTabela
summary(RegresjaUstawoweCzęści)
```

#### RegresjaUstawoweCzęściOcena

```{r}

RegresjaUstawoweCzęściOcena <- as.data.frame(c(RegresjaUstawoweCzęściPodsumowanie$sigma, RegresjaUstawoweCzęściPodsumowanie$r.squared, RegresjaUstawoweCzęściPodsumowanie$fstatistic))
RegresjaUstawoweCzęściOcena <- as.data.frame(t(RegresjaUstawoweCzęściOcena[0:3,]))

colnames(RegresjaUstawoweCzęściOcena ) <- c("Błąd standardowy reszt", "Współczynnik determinacji", "Statystyka testowa F")
rownames(RegresjaUstawoweCzęściOcena ) <- "Wartość"

RegresjaUstawoweCzęściOcenaTabela <- kable(RegresjaUstawoweCzęściOcena, table.attr = "class='table'",align = "c") %>%
  kable_paper(c("striped", "hover", "condensed", "responsive", full_width = F, position = "center"))

RegresjaUstawoweCzęściOcenaTabela
```

## PearsonFunduszeTabela

```{r}
PearsonSkrajneFUS <- cor.test(WydatkiFundusze$`FUS`, Ubóstwo$`ubóstwo skrajne`, alternative = "less", conf.level = 0.95, method = "spearman")
PearsonRelatywneFUS <- cor.test(WydatkiFundusze$`FUS`, Ubóstwo$`ubóstwo relatywne`, alternative = "less", conf.level = 0.95, method = "spearman")
PearsonUstawoweFUS <- cor.test(WydatkiFundusze$`FUS`, Ubóstwo$`ubóstwo ustawowe`, alternative = "less", conf.level = 0.95, method = "spearman")

PearsonSkrajneFER <- cor.test(WydatkiFundusze$`FER`, Ubóstwo$`ubóstwo skrajne`, alternative = "less", conf.level = 0.95, method = "spearman")
PearsonRelatywneFER <- cor.test(WydatkiFundusze$`FER`, Ubóstwo$`ubóstwo relatywne`, alternative = "less", conf.level = 0.95, method = "spearman")
PearsonUstawoweFER <- cor.test(WydatkiFundusze$`FER`, Ubóstwo$`ubóstwo ustawowe`, alternative = "less", conf.level = 0.95, method = "spearman")

PearsonSkrajneFP <- cor.test(WydatkiFundusze$`FP`, Ubóstwo$`ubóstwo skrajne`, alternative = "less", conf.level = 0.95, method = "spearman")
PearsonRelatywneFP <- cor.test(WydatkiFundusze$`FP`, Ubóstwo$`ubóstwo relatywne`, alternative = "less", conf.level = 0.95, method = "spearman")
PearsonUstawoweFP <- cor.test(WydatkiFundusze$`FP`, Ubóstwo$`ubóstwo ustawowe`, alternative = "less", conf.level = 0.95, method = "spearman")

PearsonSkrajneFS <- cor.test(WydatkiFundusze$`FS`, Ubóstwo$`ubóstwo skrajne`, alternative = "less", conf.level = 0.95, method = "spearman")
PearsonRelatywneFS <- cor.test(WydatkiFundusze$`FS`, Ubóstwo$`ubóstwo relatywne`, alternative = "less", conf.level = 0.95, method = "spearman")
PearsonUstawoweFS <- cor.test(WydatkiFundusze$`FS`, Ubóstwo$`ubóstwo ustawowe`, alternative = "less", conf.level = 0.95, method = "spearman")


PearsonFundusze <- data.frame(
  `Ubóstwo skrajne` = c(PearsonSkrajneFUS$estimate, PearsonSkrajneFER$estimate, PearsonSkrajneFP$estimate, PearsonSkrajneFS$estimate),
  `Ubóstwo relatywne` = c(PearsonRelatywneFUS$estimate, PearsonRelatywneFER$estimate, PearsonRelatywneFP$estimate, PearsonRelatywneFS$estimate),
  `Ubóstwo ustawowe` = c(PearsonUstawoweFUS$estimate, PearsonUstawoweFER$estimate, PearsonUstawoweFP$estimate, PearsonUstawoweFS$estimate)

)

PearsonFundusze <- PearsonFundusze %>%
  mutate(
    `Ubóstwo.skrajne` = round(`Ubóstwo.skrajne`, 7),
    `Ubóstwo.relatywne` = round(`Ubóstwo.relatywne`, 7),
    `Ubóstwo.ustawowe` = round(`Ubóstwo.ustawowe`, 7)
  )

PearsonFundusze <- PearsonFundusze %>%
  mutate(
    `Ubóstwo.relatywne` = case_when(
      row_number() %in% 3 ~ as.character(`Ubóstwo.relatywne`), 
      TRUE ~ paste0(`Ubóstwo.relatywne`, "*")),
    `Ubóstwo.skrajne` = case_when(
      row_number() %in% 3 ~ as.character(`Ubóstwo.skrajne`), 
      TRUE ~ paste0(`Ubóstwo.skrajne`, "*")
    ))


rownames(PearsonFundusze) <- c('FUS','FER','FP', 'FS')

PearsonFunduszeTabela <- kable(PearsonFundusze, table.attr = "class='table'",align = "c") %>%
  kable_paper(c("striped", "hover", "condensed", "responsive", full_width = F, position = "center"))

PearsonFunduszeTabela
``` 

### Model regresji Fundusze: ubóstwo skrajne

```{r}
RegresjaSkrajneFundusze <- lm(Ubóstwo$`ubóstwo skrajne` ~ WydatkiFundusze$`FUS i FER` + WydatkiFundusze$`FP` + WydatkiFundusze$`FS`)
```

vif(RegresjaSkrajneFundusze)
cor(WydatkiFundusze$`FUS`, WydatkiFundusze$`FER`)
#### RegresjaSkrajneFunduszePodsumowanie

```{r}
RegresjaSkrajneFunduszePodsumowanie <- summary(RegresjaSkrajneFundusze)
RegresjaSkrajneFunduszeWyniki <- as.data.frame(RegresjaSkrajneFunduszePodsumowanie$coefficients)

colnames(RegresjaSkrajneFunduszeWyniki) <- c("Estymata", "Błąd standardowy", "Wartość t", "Wartość p")
rownames(RegresjaSkrajneFunduszeWyniki) <- c("Wyraz wolny", "FUS i FER", "FP", "FS")

RegresjaSkrajneFunduszeWynikiTabela <- kable(RegresjaSkrajneFunduszeWyniki, table.attr = "class='table'",align = "c") %>%
  kable_paper(c("striped", "hover", "condensed", "responsive", full_width = F, position = "center"))

RegresjaSkrajneFunduszeWynikiTabela
summary(RegresjaSkrajneFundusze)
```

#### RegresjaSkrajneFunduszeOcena

```{r}

RegresjaSkrajneFunduszeOcena <- as.data.frame(c(RegresjaSkrajneFunduszePodsumowanie$sigma, RegresjaSkrajneFunduszePodsumowanie$r.squared, RegresjaSkrajneFunduszePodsumowanie$fstatistic))
RegresjaSkrajneFunduszeOcena <- as.data.frame(t(RegresjaSkrajneFunduszeOcena[0:3,]))

colnames(RegresjaSkrajneFunduszeOcena ) <- c("Błąd standardowy reszt", "Współczynnik determinacji", "Statystyka testowa F")
rownames(RegresjaSkrajneFunduszeOcena ) <- "Wartość"

RegresjaSkrajneFunduszeOcenaTabela <- kable(RegresjaSkrajneFunduszeOcena, table.attr = "class='table'",align = "c") %>%
  kable_paper(c("striped", "hover", "condensed", "responsive", full_width = F, position = "center"))

RegresjaSkrajneFunduszeOcenaTabela
```


### Model regresji Fundusze: ubóstwo relatywne

```{r}
RegresjaRelatywneFundusze <- lm(Ubóstwo$`ubóstwo relatywne` ~ WydatkiFundusze$`FUS i FER` + WydatkiFundusze$`FP` + WydatkiFundusze$`FS`)
```

vif(RegresjaRelatywneFundusze)
#### RegresjaRelatywneFunduszepodsumowanie

```{r}
RegresjaRelatywneFunduszePodsumowanie <- summary(RegresjaRelatywneFundusze)
RegresjaRelatywneFunduszeWyniki <- as.data.frame(RegresjaRelatywneFunduszePodsumowanie$coefficients)

colnames(RegresjaRelatywneFunduszeWyniki) <- c("Estymata", "Błąd standardowy", "Wartość t", "Wartość p")
rownames(RegresjaRelatywneFunduszeWyniki) <- c("Wyraz wolny", "FUS i FER", "FP", "FS")

RegresjaRelatywneFunduszeWynikiTabela <- kable(RegresjaRelatywneFunduszeWyniki, table.attr = "class='table'",align = "c") %>%
  kable_paper(c("striped", "hover", "condensed", "responsive", full_width = F, position = "center"))

RegresjaRelatywneFunduszeWynikiTabela
summary(RegresjaRelatywneFundusze)
```

#### RegresjaRelatywneFunduszeOcena

```{r}
RegresjaRelatywneFunduszeOcena <- as.data.frame(c(RegresjaRelatywneFunduszePodsumowanie$sigma, RegresjaRelatywneFunduszePodsumowanie$r.squared, RegresjaRelatywneFunduszePodsumowanie$fstatistic))
RegresjaRelatywneFunduszeOcena <- as.data.frame(t(RegresjaRelatywneFunduszeOcena[0:3,]))

colnames(RegresjaRelatywneFunduszeOcena ) <- c("Błąd standardowy reszt", "Współczynnik determinacji", "Statystyka testowa F")
rownames(RegresjaRelatywneFunduszeOcena ) <- "Wartość"

RegresjaRelatywneFunduszeOcenaTabela <- kable(RegresjaRelatywneFunduszeOcena, table.attr = "class='table'",align = "c") %>%
  kable_paper(c("striped", "hover", "condensed", "responsive", full_width = F, position = "center"))

RegresjaRelatywneFunduszeOcenaTabela
```

### Model regresji Fundusze: ubóstwo Ustawowe

```{r}
RegresjaUstawoweFundusze <- lm(Ubóstwo$`ubóstwo ustawowe` ~ WydatkiFundusze$`FUS i FER` + WydatkiFundusze$`FP` + WydatkiFundusze$`FS`)
```

vif(RegresjaUstawoweFundusze)
#### RegresjaUstawoweFunduszepodsumowanie

```{r}
RegresjaUstawoweFunduszePodsumowanie <- summary(RegresjaUstawoweFundusze)
RegresjaUstawoweFunduszeWyniki <- as.data.frame(RegresjaUstawoweFunduszePodsumowanie$coefficients)

colnames(RegresjaUstawoweFunduszeWyniki) <- c("Estymata", "Błąd standardowy", "Wartość t", "Wartość p")
rownames(RegresjaUstawoweFunduszeWyniki) <- c("Wyraz wolny", "FUS i FER", "FP", "FS")

RegresjaUstawoweFunduszeWynikiTabela <- kable(RegresjaUstawoweFunduszeWyniki, table.attr = "class='table'",align = "c") %>%
  kable_paper(c("striped", "hover", "condensed", "responsive", full_width = F, position = "center"))

RegresjaUstawoweFunduszeWynikiTabela
summary(RegresjaUstawoweFundusze)
```

#### RegresjaUstawoweFunduszeOcena

```{r}
RegresjaUstawoweFunduszeOcena <- as.data.frame(c(RegresjaUstawoweFunduszePodsumowanie$sigma, RegresjaUstawoweFunduszePodsumowanie$r.squared, RegresjaUstawoweFunduszePodsumowanie$fstatistic))
RegresjaUstawoweFunduszeOcena <- as.data.frame(t(RegresjaUstawoweFunduszeOcena[0:3,]))

colnames(RegresjaUstawoweFunduszeOcena ) <- c("Błąd standardowy reszt", "Współczynnik determinacji", "Statystyka testowa F")
rownames(RegresjaUstawoweFunduszeOcena ) <- "Wartość"

RegresjaUstawoweFunduszeOcenaTabela <- kable(RegresjaUstawoweFunduszeOcena, table.attr = "class='table'",align = "c") %>%
  kable_paper(c("striped", "hover", "condensed", "responsive", full_width = F, position = "center"))

RegresjaUstawoweFunduszeOcenaTabela
```

# PearsonNajważniejszeTabela

```{r}
PearsonSkrajneWychowawcze <- cor.test(WydatkiNajważniejsze$`Świadczenie wychowawcze`, Ubóstwo$`ubóstwo skrajne`, alternative = "less", conf.level = 0.95, method = "spearman")
PearsonRelatywneWychowawcze<- cor.test(WydatkiNajważniejsze$`Świadczenie wychowawcze`, Ubóstwo$`ubóstwo relatywne`, alternative = "less", conf.level = 0.95, method = "spearman")
PearsonUstawoweWychowawcze <- cor.test(WydatkiNajważniejsze$`Świadczenie wychowawcze`, Ubóstwo$`ubóstwo ustawowe`, alternative = "less", conf.level = 0.95, method = "spearman")

PearsonSkrajneRodzinne<- cor.test(WydatkiNajważniejsze$`Świadczenia rodzinne`, Ubóstwo$`ubóstwo skrajne`, alternative = "less", conf.level = 0.95, method = "pearson")
PearsonRelatywneRodzinne<- cor.test(WydatkiNajważniejsze$`Świadczenia rodzinne`, Ubóstwo$`ubóstwo relatywne`, alternative = "less", conf.level = 0.95, method = "pearson")
PearsonUstawoweRodzinne<- cor.test(WydatkiNajważniejsze$`Świadczenia rodzinne`, Ubóstwo$`ubóstwo ustawowe`, alternative = "less", conf.level = 0.95, method = "pearson")

PearsonSkrajneZlecone <- cor.test(WydatkiNajważniejsze$`Świadczenia zlecone ZUS`, Ubóstwo$`ubóstwo skrajne`, alternative = "less", conf.level = 0.95, method = "pearson")
PearsonRelatywneZlecone <- cor.test(WydatkiNajważniejsze$`Świadczenia zlecone ZUS`, Ubóstwo$`ubóstwo relatywne`, alternative = "less", conf.level = 0.95, method = "pearson")
PearsonUstawoweZlecone <- cor.test(WydatkiNajważniejsze$`Świadczenia zlecone ZUS`, Ubóstwo$`ubóstwo ustawowe`, alternative = "less", conf.level = 0.95, method = "pearson")

PearsonSkrajneRentsoc <- cor.test(WydatkiNajważniejsze$`Renta socjalna i świadczenia przedemerytalne`, Ubóstwo$`ubóstwo skrajne`, alternative = "less", conf.level = 0.95, method = "pearson")
PearsonRelatywneRentsoc <- cor.test(WydatkiNajważniejsze$`Renta socjalna i świadczenia przedemerytalne`, Ubóstwo$`ubóstwo relatywne`, alternative = "less", conf.level = 0.95, method = "pearson")
PearsonUstawoweRentsoc <- cor.test(WydatkiNajważniejsze$`Renta socjalna i świadczenia przedemerytalne`, Ubóstwo$`ubóstwo ustawowe`, alternative = "less", conf.level = 0.95, method = "pearson")

PearsonSkrajneRenty <- cor.test(WydatkiNajważniejsze$`Renty`, Ubóstwo$`ubóstwo skrajne`, alternative = "less", conf.level = 0.95, method = "pearson")
PearsonRelatywneRenty <- cor.test(WydatkiNajważniejsze$`Renty`, Ubóstwo$`ubóstwo relatywne`, alternative = "less", conf.level = 0.95, method = "pearson")
PearsonUstawoweRenty <- cor.test(WydatkiNajważniejsze$`Renty`, Ubóstwo$`ubóstwo ustawowe`, alternative = "less", conf.level = 0.95, method = "pearson")

PearsonSkrajneChorobowe <- cor.test(WydatkiNajważniejsze$`Zasiłki chorobowe`, Ubóstwo$`ubóstwo skrajne`, alternative = "less", conf.level = 0.95, method = "pearson")
PearsonRelatywneChorobowe <- cor.test(WydatkiNajważniejsze$`Zasiłki chorobowe`, Ubóstwo$`ubóstwo relatywne`, alternative = "less", conf.level = 0.95, method = "pearson")
PearsonUstawoweChorobowe <- cor.test(WydatkiNajważniejsze$`Zasiłki chorobowe`, Ubóstwo$`ubóstwo ustawowe`, alternative = "less", conf.level = 0.95, method = "pearson")

PearsonSkrajneMacierzyńskie <- cor.test(WydatkiNajważniejsze$`Zasiłki macierzyńskie`, Ubóstwo$`ubóstwo skrajne`, alternative = "less", conf.level = 0.95, method = "spearman")
PearsonRelatywneMacierzyńskie <- cor.test(WydatkiNajważniejsze$`Zasiłki macierzyńskie`, Ubóstwo$`ubóstwo relatywne`, alternative = "less", conf.level = 0.95, method = "spearman")
PearsonUstawoweMacierzyńskie <- cor.test(WydatkiNajważniejsze$`Zasiłki macierzyńskie`, Ubóstwo$`ubóstwo ustawowe`, alternative = "less", conf.level = 0.95, method = "spearman")

PearsonSkrajneRolnicze <- cor.test(WydatkiNajważniejsze$`Emerytury i renty rolnicze`, Ubóstwo$`ubóstwo skrajne`, alternative = "less", conf.level = 0.95, method = "pearson")
PearsonRelatywneRolnicze <- cor.test(WydatkiNajważniejsze$`Emerytury i renty rolnicze`, Ubóstwo$`ubóstwo relatywne`, alternative = "less", conf.level = 0.95, method = "pearson")
PearsonUstawoweRolnicze <- cor.test(WydatkiNajważniejsze$`Emerytury i renty rolnicze`, Ubóstwo$`ubóstwo ustawowe`, alternative = "less", conf.level = 0.95, method = "pearson")

PearsonSkrajneEmerytury <- cor.test(WydatkiNajważniejsze$`Emerytury`, Ubóstwo$`ubóstwo skrajne`, alternative = "less", conf.level = 0.95, method = "pearson")
PearsonRelatywneEmerytury <- cor.test(WydatkiNajważniejsze$`Emerytury`, Ubóstwo$`ubóstwo relatywne`, alternative = "less", conf.level = 0.95, method = "pearson")
PearsonUstawoweEmerytury <- cor.test(WydatkiNajważniejsze$`Emerytury`, Ubóstwo$`ubóstwo ustawowe`, alternative = "less", conf.level = 0.95, method = "pearson")

PearsonSkrajneBezrobotni <- cor.test(WydatkiNajważniejsze$`Zasiłki dla bezrobotnych`, Ubóstwo$`ubóstwo skrajne`, alternative = "less", conf.level = 0.95, method = "pearson")
PearsonRelatywneBezrobotni <- cor.test(WydatkiNajważniejsze$`Zasiłki dla bezrobotnych`, Ubóstwo$`ubóstwo relatywne`, alternative = "less", conf.level = 0.95, method = "pearson")
PearsonUstawoweBezrobotni <- cor.test(WydatkiNajważniejsze$`Zasiłki dla bezrobotnych`, Ubóstwo$`ubóstwo ustawowe`, alternative = "less", conf.level = 0.95, method = "pearson")

PearsonSkrajneAktywne <- cor.test(WydatkiNajważniejsze$`Aktywne formy przeciwdziałania bezrobociu`, Ubóstwo$`ubóstwo skrajne`, alternative = "less", conf.level = 0.95, method = "spearman")
PearsonRelatywneAktywne <- cor.test(WydatkiNajważniejsze$`Aktywne formy przeciwdziałania bezrobociu`, Ubóstwo$`ubóstwo relatywne`, alternative = "less", conf.level = 0.95, method = "spearman")
PearsonUstawoweAktywne <- cor.test(WydatkiNajważniejsze$`Aktywne formy przeciwdziałania bezrobociu`, Ubóstwo$`ubóstwo ustawowe`, alternative = "less", conf.level = 0.95, method = "spearman")

PearsonNajważniejsze <- data.frame(
  `Ubóstwo skrajne` = c(PearsonSkrajneWychowawcze$estimate, PearsonSkrajneRodzinne$estimate, PearsonSkrajneZlecone$estimate, PearsonSkrajneRentsoc$estimate, PearsonSkrajneRenty$estimate, PearsonSkrajneChorobowe$estimate, PearsonSkrajneMacierzyńskie$estimate, PearsonSkrajneRolnicze$estimate, PearsonSkrajneEmerytury$estimate, PearsonSkrajneBezrobotni$estimate, PearsonSkrajneAktywne$estimate),
   `Ubóstwo relatywne` = c(PearsonRelatywneWychowawcze$estimate, PearsonRelatywneRodzinne$estimate, PearsonRelatywneZlecone$estimate, PearsonRelatywneRentsoc$estimate, PearsonRelatywneRenty$estimate, PearsonRelatywneChorobowe$estimate, PearsonRelatywneMacierzyńskie$estimate, PearsonRelatywneRolnicze$estimate, PearsonRelatywneEmerytury$estimate, PearsonRelatywneBezrobotni$estimate, PearsonRelatywneAktywne$estimate),
   `Ubóstwo ustawowe` = c(PearsonUstawoweWychowawcze$estimate, PearsonUstawoweRodzinne$estimate, PearsonUstawoweZlecone$estimate, PearsonUstawoweRentsoc$estimate, PearsonUstawoweRenty$estimate, PearsonUstawoweChorobowe$estimate, PearsonUstawoweMacierzyńskie$estimate, PearsonUstawoweRolnicze$estimate, PearsonUstawoweEmerytury$estimate, PearsonUstawoweBezrobotni$estimate, PearsonUstawoweAktywne$estimate))

PearsonNajważniejsze <- PearsonNajważniejsze %>%
  mutate(
    `Ubóstwo.skrajne` = round(`Ubóstwo.skrajne`, 7),
    `Ubóstwo.relatywne` = round(`Ubóstwo.relatywne`, 7),
    `Ubóstwo.ustawowe` = round(`Ubóstwo.ustawowe`, 7)
  )

PearsonNajważniejsze <- PearsonNajważniejsze %>%
  mutate(
    `Ubóstwo.skrajne` = case_when(
      row_number() %in% c(3,4,5,10,11) ~ as.character(`Ubóstwo.skrajne`), 
      TRUE ~ paste0(`Ubóstwo.skrajne`, "*")),
    `Ubóstwo.relatywne` = case_when(
      row_number() %in% c(3,4,10,11) ~ as.character(`Ubóstwo.relatywne`), 
      TRUE ~ paste0(`Ubóstwo.relatywne`, "*")),
      `Ubóstwo.ustawowe` = case_when(
      row_number() %in% c(1,2,4,5,6,7,8,9,10,11) ~ as.character(`Ubóstwo.ustawowe`), 
      TRUE ~ paste0(`Ubóstwo.ustawowe`, "*"))
    )

rownames(PearsonNajważniejsze) <- c('Świadczenie wychowawcze','Świadczenia rodzinne','Świadczenia zlecone ZUS', ' Renta socjalna i świadczenia przedemerytalne 
', 'Renty', 'Zasiłki chorobowe', 'Zasiłki macierzyńskie', 'Emerytury i renty rolnicze', 'Emerytury', 'Zasiłki dla bezrobotnych', 'Aktywne formy przeciwdziałania bezrobociu')

PearsonNajważniejszeTabela <- kable(PearsonNajważniejsze, table.attr = "class='table'",align = "c") %>%
  kable_paper(c("striped", "hover", "condensed", "responsive", full_width = F, position = "center"))

PearsonNajważniejszeTabela
``` 

### Model regresji Najważniejsze: ubóstwo skrajne

```{r}
RegresjaSkrajneNajważniejsze <- lm(Ubóstwo$`ubóstwo skrajne` ~ WydatkiNajważniejsze$`Świadczenia zlecone ZUS`+ WydatkiNajważniejsze$`Renta socjalna i świadczenia przedemerytalne`+ WydatkiNajważniejsze$Renty+ WydatkiNajważniejsze$`Zasiłki dla bezrobotnych`+ WydatkiNajważniejsze$`Aktywne formy przeciwdziałania bezrobociu`)
```

vif(RegresjaSkrajneNajważniejsze)


#### RegresjaSkrajneNajważniejszePodsumowanie

```{r}
RegresjaSkrajneNajważniejszePodsumowanie <- summary(RegresjaSkrajneNajważniejsze)
RegresjaSkrajneNajważniejszeWyniki <- as.data.frame(RegresjaSkrajneNajważniejszePodsumowanie$coefficients)

colnames(RegresjaSkrajneNajważniejszeWyniki) <- c("Estymata", "Błąd standardowy", "Wartość t", "Wartość p")
rownames(RegresjaSkrajneNajważniejszeWyniki) <- c("Wyraz wolny", "Świadczenia zlecone ZUS", "Renta socjalna i świadczenia przedemerytalne","Renty", "Zasiłki dla bezrobotnych", "Aktywne formy przeciwdziałania bezrobociu")

RegresjaSkrajneNajważniejszeWynikiTabela <- kable(RegresjaSkrajneNajważniejszeWyniki, table.attr = "class='table'",align = "c") %>%
  kable_paper(c("striped", "hover", "condensed", "responsive", full_width = F, position = "center"))

RegresjaSkrajneNajważniejszeWynikiTabela
summary(RegresjaSkrajneNajważniejsze)
```

#### RegresjaSkrajneNajważniejszeOcena

```{r}

RegresjaSkrajneNajważniejszeOcena <- as.data.frame(c(RegresjaSkrajneNajważniejszePodsumowanie$sigma, RegresjaSkrajneNajważniejszePodsumowanie$r.squared, RegresjaSkrajneNajważniejszePodsumowanie$fstatistic))
RegresjaSkrajneNajważniejszeOcena <- as.data.frame(t(RegresjaSkrajneNajważniejszeOcena[0:3,]))

colnames(RegresjaSkrajneNajważniejszeOcena ) <- c("Błąd standardowy reszt", "Współczynnik determinacji", "Statystyka testowa F")
rownames(RegresjaSkrajneNajważniejszeOcena ) <- "Wartość"

RegresjaSkrajneNajważniejszeOcenaTabela <- kable(RegresjaSkrajneNajważniejszeOcena, table.attr = "class='table'",align = "c") %>%
  kable_paper(c("striped", "hover", "condensed", "responsive", full_width = F, position = "center"))

RegresjaSkrajneNajważniejszeOcenaTabela
```

### Model regresji Najważniejsze: ubóstwo Relatywne

```{r}
RegresjaRelatywneNajważniejsze <- lm(Ubóstwo$`ubóstwo relatywne` ~ WydatkiNajważniejsze$`Świadczenia zlecone ZUS`+ WydatkiNajważniejsze$`Renta socjalna i świadczenia przedemerytalne`+ WydatkiNajważniejsze$Renty+ WydatkiNajważniejsze$`Zasiłki dla bezrobotnych`+ WydatkiNajważniejsze$`Aktywne formy przeciwdziałania bezrobociu`)
```

vif(RegresjaRelatywneNajważniejsze)


#### RegresjaRelatywneNajważniejszePodsumowanie

```{r}
RegresjaRelatywneNajważniejszePodsumowanie <- summary(RegresjaRelatywneNajważniejsze)
RegresjaRelatywneNajważniejszeWyniki <- as.data.frame(RegresjaRelatywneNajważniejszePodsumowanie$coefficients)

colnames(RegresjaRelatywneNajważniejszeWyniki) <- c("Estymata", "Błąd standardowy", "Wartość t", "Wartość p")
rownames(RegresjaRelatywneNajważniejszeWyniki) <- c("Wyraz wolny", "Świadczenia zlecone ZUS", "Renta socjalna i świadczenia przedemerytalne","Renty", "Zasiłki dla bezrobotnych", "Aktywne formy przeciwdziałania bezrobociu")

RegresjaRelatywneNajważniejszeWynikiTabela <- kable(RegresjaRelatywneNajważniejszeWyniki, table.attr = "class='table'",align = "c") %>%
  kable_paper(c("striped", "hover", "condensed", "responsive", full_width = F, position = "center"))

RegresjaRelatywneNajważniejszeWynikiTabela
summary(RegresjaRelatywneNajważniejsze)
```

#### RegresjaRelatywneNajważniejszeOcena

```{r}

RegresjaRelatywneNajważniejszeOcena <- as.data.frame(c(RegresjaRelatywneNajważniejszePodsumowanie$sigma, RegresjaRelatywneNajważniejszePodsumowanie$r.squared, RegresjaRelatywneNajważniejszePodsumowanie$fstatistic))
RegresjaRelatywneNajważniejszeOcena <- as.data.frame(t(RegresjaRelatywneNajważniejszeOcena[0:3,]))

colnames(RegresjaRelatywneNajważniejszeOcena ) <- c("Błąd standardowy reszt", "Współczynnik determinacji", "Statystyka testowa F")
rownames(RegresjaRelatywneNajważniejszeOcena ) <- "Wartość"

RegresjaRelatywneNajważniejszeOcenaTabela <- kable(RegresjaRelatywneNajważniejszeOcena, table.attr = "class='table'",align = "c") %>%
  kable_paper(c("striped", "hover", "condensed", "responsive", full_width = F, position = "center"))

RegresjaRelatywneNajważniejszeOcenaTabela
```

### Model regresji Najważniejsze: ubóstwo Ustawowe

```{r}
RegresjaUstawoweNajważniejsze <- lm(Ubóstwo$`ubóstwo ustawowe` ~ WydatkiNajważniejsze$`Świadczenia zlecone ZUS`+ WydatkiNajważniejsze$`Renta socjalna i świadczenia przedemerytalne`+ WydatkiNajważniejsze$Renty+ WydatkiNajważniejsze$`Zasiłki dla bezrobotnych`+ WydatkiNajważniejsze$`Aktywne formy przeciwdziałania bezrobociu`)
```

vif(RegresjaUstawoweNajważniejsze)


#### RegresjaUstawoweNajważniejszePodsumowanie

```{r}
RegresjaUstawoweNajważniejszePodsumowanie <- summary(RegresjaUstawoweNajważniejsze)
RegresjaUstawoweNajważniejszeWyniki <- as.data.frame(RegresjaUstawoweNajważniejszePodsumowanie$coefficients)

colnames(RegresjaUstawoweNajważniejszeWyniki) <- c("Estymata", "Błąd standardowy", "Wartość t", "Wartość p")
rownames(RegresjaUstawoweNajważniejszeWyniki) <- c("Wyraz wolny", "Świadczenia zlecone ZUS", "Renta socjalna i świadczenia przedemerytalne","Renty", "Zasiłki dla bezrobotnych", "Aktywne formy przeciwdziałania bezrobociu")

RegresjaUstawoweNajważniejszeWynikiTabela <- kable(RegresjaUstawoweNajważniejszeWyniki, table.attr = "class='table'",align = "c") %>%
  kable_paper(c("striped", "hover", "condensed", "responsive", full_width = F, position = "center"))

RegresjaUstawoweNajważniejszeWynikiTabela
summary(RegresjaUstawoweNajważniejsze)
```

#### RegresjaUstawoweNajważniejszeOcena

```{r}

RegresjaUstawoweNajważniejszeOcena <- as.data.frame(c(RegresjaUstawoweNajważniejszePodsumowanie$sigma, RegresjaUstawoweNajważniejszePodsumowanie$r.squared, RegresjaUstawoweNajważniejszePodsumowanie$fstatistic))
RegresjaUstawoweNajważniejszeOcena <- as.data.frame(t(RegresjaUstawoweNajważniejszeOcena[0:3,]))

colnames(RegresjaUstawoweNajważniejszeOcena ) <- c("Błąd standardowy reszt", "Współczynnik determinacji", "Statystyka testowa F")
rownames(RegresjaUstawoweNajważniejszeOcena ) <- "Wartość"

RegresjaUstawoweNajważniejszeOcenaTabela <- kable(RegresjaUstawoweNajważniejszeOcena, table.attr = "class='table'",align = "c") %>%
  kable_paper(c("striped", "hover", "condensed", "responsive", full_width = F, position = "center"))

RegresjaUstawoweNajważniejszeOcenaTabela
```

### Model regresji Pojedyncze

```{r}
RegresjaSkrajneWychowawcze<- lm(Ubóstwo$`ubóstwo skrajne` ~ WydatkiNajważniejsze$`Świadczenie wychowawcze i świadczenia rodzinne`)

RegresjaSkrajneChorobowe<- lm(Ubóstwo$`ubóstwo skrajne` ~ WydatkiNajważniejsze$`Zasiłki chorobowe i macierzyńskie`)

RegresjaSkrajneEmerytury<- lm(Ubóstwo$`ubóstwo skrajne` ~ WydatkiNajważniejsze$`Emerytury z FUS oraz emerytury i renty rolnicze`)

RegresjaRelatywneWychowawcze<- lm(Ubóstwo$`ubóstwo relatywne` ~ WydatkiNajważniejsze$`Świadczenie wychowawcze i świadczenia rodzinne`)

RegresjaRelatywneChorobowe<- lm(Ubóstwo$`ubóstwo relatywne` ~ WydatkiNajważniejsze$`Zasiłki chorobowe i macierzyńskie`)

RegresjaRelatywneEmerytury<- lm(Ubóstwo$`ubóstwo relatywne` ~ WydatkiNajważniejsze$`Emerytury z FUS oraz emerytury i renty rolnicze`)

RegresjaUstawoweWychowawcze<- lm(Ubóstwo$`ubóstwo ustawowe` ~ WydatkiNajważniejsze$`Świadczenie wychowawcze i świadczenia rodzinne`)

RegresjaUstawoweChorobowe<- lm(Ubóstwo$`ubóstwo ustawowe` ~ WydatkiNajważniejsze$`Zasiłki chorobowe i macierzyńskie`)

RegresjaUstawoweEmerytury<- lm(Ubóstwo$`ubóstwo ustawowe` ~ WydatkiNajważniejsze$`Emerytury z FUS oraz emerytury i renty rolnicze`)

```

#### RegresjaSkrajneWychowawczePodsumowanie

```{r}
RegresjaSkrajneWychowawczePodsumowanie <- summary(RegresjaSkrajneWychowawcze)
RegresjaSkrajneWychowawczeWyniki<- as.data.frame(RegresjaSkrajneWychowawczePodsumowanie$coefficients)

colnames(RegresjaSkrajneWychowawczeWyniki) <- c("Estymata", "Błąd standardowy", "Wartość t", "Wartość p")
rownames(RegresjaSkrajneWychowawczeWyniki) <- c("Wyraz wolny", "Współczynnik kierunkowy regresji")

RegresjaSkrajneWychowawczeWynikiTabela <- kable(RegresjaSkrajneWychowawczeWyniki, table.attr = "class='table'",align = "c") %>%
  kable_paper(c("striped", "hover", "condensed", "responsive", full_width = F, position = "center"))

RegresjaSkrajneWychowawczeWynikiTabela
```

#### RegresjaSkrajneWychowawczeOcena

```{r}
RegresjaSkrajneWychowawczeOcena <- as.data.frame(c(RegresjaSkrajneWychowawczePodsumowanie$sigma, RegresjaSkrajneWychowawczePodsumowanie$r.squared, RegresjaSkrajneWychowawczePodsumowanie$fstatistic))
RegresjaSkrajneWychowawczeOcena <- as.data.frame(t(RegresjaSkrajneWychowawczeOcena[0:3,]))

colnames(RegresjaSkrajneWychowawczeOcena ) <- c("Błąd standardowy reszt", "Współczynnik determinacji", "Statystyka testowa F")
rownames(RegresjaSkrajneWychowawczeOcena ) <- "Wartość"

RegresjaSkrajneWychowawczeOcenaTabela <- kable(RegresjaSkrajneWychowawczeOcena, table.attr = "class='table'",align = "c") %>%
  kable_paper(c("striped", "hover", "condensed", "responsive", full_width = F, position = "center"))

RegresjaSkrajneWychowawczeOcenaTabela
```

#### RegresjaSkrajneChorobowePodsumowanie

```{r}
RegresjaSkrajneChorobowePodsumowanie <- summary(RegresjaSkrajneChorobowe)
RegresjaSkrajneChoroboweWyniki<- as.data.frame(RegresjaSkrajneChorobowePodsumowanie$coefficients)

colnames(RegresjaSkrajneChoroboweWyniki) <- c("Estymata", "Błąd standardowy", "Wartość t", "Wartość p")
rownames(RegresjaSkrajneChoroboweWyniki) <- c("Wyraz wolny", "Współczynnik kierunkowy regresji")

RegresjaSkrajneChoroboweWynikiTabela <- kable(RegresjaSkrajneChoroboweWyniki, table.attr = "class='table'",align = "c") %>%
  kable_paper(c("striped", "hover", "condensed", "responsive", full_width = F, position = "center"))

RegresjaSkrajneChoroboweWynikiTabela
```

#### RegresjaSkrajneChoroboweOcena

```{r}
RegresjaSkrajneChoroboweOcena <- as.data.frame(c(RegresjaSkrajneChorobowePodsumowanie$sigma, RegresjaSkrajneChorobowePodsumowanie$r.squared, RegresjaSkrajneChorobowePodsumowanie$fstatistic))
RegresjaSkrajneChoroboweOcena <- as.data.frame(t(RegresjaSkrajneChoroboweOcena[0:3,]))

colnames(RegresjaSkrajneChoroboweOcena ) <- c("Błąd standardowy reszt", "Współczynnik determinacji", "Statystyka testowa F")
rownames(RegresjaSkrajneChoroboweOcena ) <- "Wartość"

RegresjaSkrajneChoroboweOcenaTabela <- kable(RegresjaSkrajneChoroboweOcena, table.attr = "class='table'",align = "c") %>%
  kable_paper(c("striped", "hover", "condensed", "responsive", full_width = F, position = "center"))

RegresjaSkrajneChoroboweOcenaTabela
```

#### RegresjaSkrajneEmeryturyPodsumowanie

```{r}
RegresjaSkrajneEmeryturyPodsumowanie <- summary(RegresjaSkrajneEmerytury)
RegresjaSkrajneEmeryturyWyniki<- as.data.frame(RegresjaSkrajneEmeryturyPodsumowanie$coefficients)

colnames(RegresjaSkrajneEmeryturyWyniki) <- c("Estymata", "Błąd standardowy", "Wartość t", "Wartość p")
rownames(RegresjaSkrajneEmeryturyWyniki) <- c("Wyraz wolny", "Współczynnik kierunkowy regresji")

RegresjaSkrajneEmeryturyWynikiTabela <- kable(RegresjaSkrajneEmeryturyWyniki, table.attr = "class='table'",align = "c") %>%
  kable_paper(c("striped", "hover", "condensed", "responsive", full_width = F, position = "center"))

RegresjaSkrajneEmeryturyWynikiTabela
```

#### RegresjaSkrajneEmeryturyOcena

```{r}
RegresjaSkrajneEmeryturyOcena <- as.data.frame(c(RegresjaSkrajneEmeryturyPodsumowanie$sigma, RegresjaSkrajneEmeryturyPodsumowanie$r.squared, RegresjaSkrajneEmeryturyPodsumowanie$fstatistic))
RegresjaSkrajneEmeryturyOcena <- as.data.frame(t(RegresjaSkrajneEmeryturyOcena[0:3,]))

colnames(RegresjaSkrajneEmeryturyOcena ) <- c("Błąd standardowy reszt", "Współczynnik determinacji", "Statystyka testowa F")
rownames(RegresjaSkrajneEmeryturyOcena ) <- "Wartość"

RegresjaSkrajneEmeryturyOcenaTabela <- kable(RegresjaSkrajneEmeryturyOcena, table.attr = "class='table'",align = "c") %>%
  kable_paper(c("striped", "hover", "condensed", "responsive", full_width = F, position = "center"))

RegresjaSkrajneEmeryturyOcenaTabela
```

#### RegresjaSkrajneRentyPodsumowanie

```{r}
RegresjaSkrajneRentyPodsumowanie <- summary(RegresjaSkrajneRenty)
RegresjaSkrajneRentyWyniki<- as.data.frame(RegresjaSkrajneRentyPodsumowanie$coefficients)

colnames(RegresjaSkrajneRentyWyniki) <- c("Estymata", "Błąd standardowy", "Wartość t", "Wartość p")
rownames(RegresjaSkrajneRentyWyniki) <- c("Wyraz wolny", "Współczynnik kierunkowy regresji")

RegresjaSkrajneRentyWynikiTabela <- kable(RegresjaSkrajneRentyWyniki, table.attr = "class='table'",align = "c") %>%
  kable_paper(c("striped", "hover", "condensed", "responsive", full_width = F, position = "center"))

RegresjaSkrajneRentyWynikiTabela
```

#### RegresjaSkrajneRentyOcena

```{r}
RegresjaSkrajneRentyOcena <- as.data.frame(c(RegresjaSkrajneRentyPodsumowanie$sigma, RegresjaSkrajneRentyPodsumowanie$r.squared, RegresjaSkrajneRentyPodsumowanie$fstatistic))
RegresjaSkrajneRentyOcena <- as.data.frame(t(RegresjaSkrajneRentyOcena[0:3,]))

colnames(RegresjaSkrajneRentyOcena ) <- c("Błąd standardowy reszt", "Współczynnik determinacji", "Statystyka testowa F")
rownames(RegresjaSkrajneRentyOcena ) <- "Wartość"

RegresjaSkrajneRentyOcenaTabela <- kable(RegresjaSkrajneRentyOcena, table.attr = "class='table'",align = "c") %>%
  kable_paper(c("striped", "hover", "condensed", "responsive", full_width = F, position = "center"))

RegresjaSkrajneRentyOcenaTabela
```

#### RegresjaRelatywneWychowawczePodsumowanie

```{r}
RegresjaRelatywneWychowawczePodsumowanie <- summary(RegresjaRelatywneWychowawcze)
RegresjaRelatywneWychowawczeWyniki<- as.data.frame(RegresjaRelatywneWychowawczePodsumowanie$coefficients)

colnames(RegresjaRelatywneWychowawczeWyniki) <- c("Estymata", "Błąd standardowy", "Wartość t", "Wartość p")
rownames(RegresjaRelatywneWychowawczeWyniki) <- c("Wyraz wolny", "Współczynnik kierunkowy regresji")

RegresjaRelatywneWychowawczeWynikiTabela <- kable(RegresjaRelatywneWychowawczeWyniki, table.attr = "class='table'",align = "c") %>%
  kable_paper(c("striped", "hover", "condensed", "responsive", full_width = F, position = "center"))

RegresjaRelatywneWychowawczeWynikiTabela
```

#### RegresjaRelatywneWychowawczeOcena

```{r}
RegresjaRelatywneWychowawczeOcena <- as.data.frame(c(RegresjaRelatywneWychowawczePodsumowanie$sigma, RegresjaRelatywneWychowawczePodsumowanie$r.squared, RegresjaRelatywneWychowawczePodsumowanie$fstatistic))
RegresjaRelatywneWychowawczeOcena <- as.data.frame(t(RegresjaRelatywneWychowawczeOcena[0:3,]))

colnames(RegresjaRelatywneWychowawczeOcena ) <- c("Błąd standardowy reszt", "Współczynnik determinacji", "Statystyka testowa F")
rownames(RegresjaRelatywneWychowawczeOcena ) <- "Wartość"

RegresjaRelatywneWychowawczeOcenaTabela <- kable(RegresjaRelatywneWychowawczeOcena, table.attr = "class='table'",align = "c") %>%
  kable_paper(c("striped", "hover", "condensed", "responsive", full_width = F, position = "center"))

RegresjaRelatywneWychowawczeOcenaTabela
```

#### RegresjaRelatywneChorobowePodsumowanie

```{r}
RegresjaRelatywneChorobowePodsumowanie <- summary(RegresjaRelatywneChorobowe)
RegresjaRelatywneChoroboweWyniki<- as.data.frame(RegresjaRelatywneChorobowePodsumowanie$coefficients)

colnames(RegresjaRelatywneChoroboweWyniki) <- c("Estymata", "Błąd standardowy", "Wartość t", "Wartość p")
rownames(RegresjaRelatywneChoroboweWyniki) <- c("Wyraz wolny", "Współczynnik kierunkowy regresji")

RegresjaRelatywneChoroboweWynikiTabela <- kable(RegresjaRelatywneChoroboweWyniki, table.attr = "class='table'",align = "c") %>%
  kable_paper(c("striped", "hover", "condensed", "responsive", full_width = F, position = "center"))

RegresjaRelatywneChoroboweWynikiTabela
```

#### RegresjaRelatywneChoroboweOcena

```{r}
RegresjaRelatywneChoroboweOcena <- as.data.frame(c(RegresjaRelatywneChorobowePodsumowanie$sigma, RegresjaRelatywneChorobowePodsumowanie$r.squared, RegresjaRelatywneChorobowePodsumowanie$fstatistic))
RegresjaRelatywneChoroboweOcena <- as.data.frame(t(RegresjaRelatywneChoroboweOcena[0:3,]))

colnames(RegresjaRelatywneChoroboweOcena ) <- c("Błąd standardowy reszt", "Współczynnik determinacji", "Statystyka testowa F")
rownames(RegresjaRelatywneChoroboweOcena ) <- "Wartość"

RegresjaRelatywneChoroboweOcenaTabela <- kable(RegresjaRelatywneChoroboweOcena, table.attr = "class='table'",align = "c") %>%
  kable_paper(c("striped", "hover", "condensed", "responsive", full_width = F, position = "center"))

RegresjaRelatywneChoroboweOcenaTabela
```

#### RegresjaRelatywneEmeryturyPodsumowanie

```{r}
RegresjaRelatywneEmeryturyPodsumowanie <- summary(RegresjaRelatywneEmerytury)
RegresjaRelatywneEmeryturyWyniki<- as.data.frame(RegresjaRelatywneEmeryturyPodsumowanie$coefficients)

colnames(RegresjaRelatywneEmeryturyWyniki) <- c("Estymata", "Błąd standardowy", "Wartość t", "Wartość p")
rownames(RegresjaRelatywneEmeryturyWyniki) <- c("Wyraz wolny", "Współczynnik kierunkowy regresji")

RegresjaRelatywneEmeryturyWynikiTabela <- kable(RegresjaRelatywneEmeryturyWyniki, table.attr = "class='table'",align = "c") %>%
  kable_paper(c("striped", "hover", "condensed", "responsive", full_width = F, position = "center"))

RegresjaRelatywneEmeryturyWynikiTabela
```

#### RegresjaRelatywneEmeryturyOcena

```{r}
RegresjaRelatywneEmeryturyOcena <- as.data.frame(c(RegresjaRelatywneEmeryturyPodsumowanie$sigma, RegresjaRelatywneEmeryturyPodsumowanie$r.squared, RegresjaRelatywneEmeryturyPodsumowanie$fstatistic))
RegresjaRelatywneEmeryturyOcena <- as.data.frame(t(RegresjaRelatywneEmeryturyOcena[0:3,]))

colnames(RegresjaRelatywneEmeryturyOcena ) <- c("Błąd standardowy reszt", "Współczynnik determinacji", "Statystyka testowa F")
rownames(RegresjaRelatywneEmeryturyOcena ) <- "Wartość"

RegresjaRelatywneEmeryturyOcenaTabela <- kable(RegresjaRelatywneEmeryturyOcena, table.attr = "class='table'",align = "c") %>%
  kable_paper(c("striped", "hover", "condensed", "responsive", full_width = F, position = "center"))

RegresjaRelatywneEmeryturyOcenaTabela
```

#### RegresjaRelatywneRentyPodsumowanie

```{r}
RegresjaRelatywneRentyPodsumowanie <- summary(RegresjaRelatywneRenty)
RegresjaRelatywneRentyWyniki<- as.data.frame(RegresjaRelatywneRentyPodsumowanie$coefficients)

colnames(RegresjaRelatywneRentyWyniki) <- c("Estymata", "Błąd standardowy", "Wartość t", "Wartość p")
rownames(RegresjaRelatywneRentyWyniki) <- c("Wyraz wolny", "Współczynnik kierunkowy regresji")

RegresjaRelatywneRentyWynikiTabela <- kable(RegresjaRelatywneRentyWyniki, table.attr = "class='table'",align = "c") %>%
  kable_paper(c("striped", "hover", "condensed", "responsive", full_width = F, position = "center"))

RegresjaRelatywneRentyWynikiTabela
```

#### RegresjaRelatywneRentyOcena

```{r}
RegresjaRelatywneRentyOcena <- as.data.frame(c(RegresjaRelatywneRentyPodsumowanie$sigma, RegresjaRelatywneRentyPodsumowanie$r.squared, RegresjaRelatywneRentyPodsumowanie$fstatistic))
RegresjaRelatywneRentyOcena <- as.data.frame(t(RegresjaRelatywneRentyOcena[0:3,]))

colnames(RegresjaRelatywneRentyOcena ) <- c("Błąd standardowy reszt", "Współczynnik determinacji", "Statystyka testowa F")
rownames(RegresjaRelatywneRentyOcena ) <- "Wartość"

RegresjaRelatywneRentyOcenaTabela <- kable(RegresjaRelatywneRentyOcena, table.attr = "class='table'",align = "c") %>%
  kable_paper(c("striped", "hover", "condensed", "responsive", full_width = F, position = "center"))

RegresjaRelatywneRentyOcenaTabela
```

#### RegresjaUstawoweWychowawczePodsumowanie

```{r}
RegresjaUstawoweWychowawczePodsumowanie <- summary(RegresjaUstawoweWychowawcze)
RegresjaUstawoweWychowawczeWyniki<- as.data.frame(RegresjaUstawoweWychowawczePodsumowanie$coefficients)

colnames(RegresjaUstawoweWychowawczeWyniki) <- c("Estymata", "Błąd standardowy", "Wartość t", "Wartość p")
rownames(RegresjaUstawoweWychowawczeWyniki) <- c("Wyraz wolny", "Współczynnik kierunkowy regresji")

RegresjaUstawoweWychowawczeWynikiTabela <- kable(RegresjaUstawoweWychowawczeWyniki, table.attr = "class='table'",align = "c") %>%
  kable_paper(c("striped", "hover", "condensed", "responsive", full_width = F, position = "center"))

RegresjaUstawoweWychowawczeWynikiTabela
```

#### RegresjaUstawoweWychowawczeOcena

```{r}
RegresjaUstawoweWychowawczeOcena <- as.data.frame(c(RegresjaUstawoweWychowawczePodsumowanie$sigma, RegresjaUstawoweWychowawczePodsumowanie$r.squared, RegresjaUstawoweWychowawczePodsumowanie$fstatistic))
RegresjaUstawoweWychowawczeOcena <- as.data.frame(t(RegresjaUstawoweWychowawczeOcena[0:3,]))

colnames(RegresjaUstawoweWychowawczeOcena ) <- c("Błąd standardowy reszt", "Współczynnik determinacji", "Statystyka testowa F")
rownames(RegresjaUstawoweWychowawczeOcena ) <- "Wartość"

RegresjaUstawoweWychowawczeOcenaTabela <- kable(RegresjaUstawoweWychowawczeOcena, table.attr = "class='table'",align = "c") %>%
  kable_paper(c("striped", "hover", "condensed", "responsive", full_width = F, position = "center"))

RegresjaUstawoweWychowawczeOcenaTabela
```

#### RegresjaUstawoweChorobowePodsumowanie

```{r}
RegresjaUstawoweChorobowePodsumowanie <- summary(RegresjaUstawoweChorobowe)
RegresjaUstawoweChoroboweWyniki<- as.data.frame(RegresjaUstawoweChorobowePodsumowanie$coefficients)

colnames(RegresjaUstawoweChoroboweWyniki) <- c("Estymata", "Błąd standardowy", "Wartość t", "Wartość p")
rownames(RegresjaUstawoweChoroboweWyniki) <- c("Wyraz wolny", "Współczynnik kierunkowy regresji")

RegresjaUstawoweChoroboweWynikiTabela <- kable(RegresjaUstawoweChoroboweWyniki, table.attr = "class='table'",align = "c") %>%
  kable_paper(c("striped", "hover", "condensed", "responsive", full_width = F, position = "center"))

RegresjaUstawoweChoroboweWynikiTabela
```

#### RegresjaUstawoweChoroboweOcena

```{r}
RegresjaUstawoweChoroboweOcena <- as.data.frame(c(RegresjaUstawoweChorobowePodsumowanie$sigma, RegresjaUstawoweChorobowePodsumowanie$r.squared, RegresjaUstawoweChorobowePodsumowanie$fstatistic))
RegresjaUstawoweChoroboweOcena <- as.data.frame(t(RegresjaUstawoweChoroboweOcena[0:3,]))

colnames(RegresjaUstawoweChoroboweOcena ) <- c("Błąd standardowy reszt", "Współczynnik determinacji", "Statystyka testowa F")
rownames(RegresjaUstawoweChoroboweOcena ) <- "Wartość"

RegresjaUstawoweChoroboweOcenaTabela <- kable(RegresjaUstawoweChoroboweOcena, table.attr = "class='table'",align = "c") %>%
  kable_paper(c("striped", "hover", "condensed", "responsive", full_width = F, position = "center"))

RegresjaUstawoweChoroboweOcenaTabela
```

#### RegresjaUstawoweEmeryturyPodsumowanie

```{r}
RegresjaUstawoweEmeryturyPodsumowanie <- summary(RegresjaUstawoweEmerytury)
RegresjaUstawoweEmeryturyWyniki<- as.data.frame(RegresjaUstawoweEmeryturyPodsumowanie$coefficients)

colnames(RegresjaUstawoweEmeryturyWyniki) <- c("Estymata", "Błąd standardowy", "Wartość t", "Wartość p")
rownames(RegresjaUstawoweEmeryturyWyniki) <- c("Wyraz wolny", "Współczynnik kierunkowy regresji")

RegresjaUstawoweEmeryturyWynikiTabela <- kable(RegresjaUstawoweEmeryturyWyniki, table.attr = "class='table'",align = "c") %>%
  kable_paper(c("striped", "hover", "condensed", "responsive", full_width = F, position = "center"))

RegresjaUstawoweEmeryturyWynikiTabela
```

#### RegresjaUstawoweEmeryturyOcena

```{r}
RegresjaUstawoweEmeryturyOcena <- as.data.frame(c(RegresjaUstawoweEmeryturyPodsumowanie$sigma, RegresjaUstawoweEmeryturyPodsumowanie$r.squared, RegresjaUstawoweEmeryturyPodsumowanie$fstatistic))
RegresjaUstawoweEmeryturyOcena <- as.data.frame(t(RegresjaUstawoweEmeryturyOcena[0:3,]))

colnames(RegresjaUstawoweEmeryturyOcena ) <- c("Błąd standardowy reszt", "Współczynnik determinacji", "Statystyka testowa F")
rownames(RegresjaUstawoweEmeryturyOcena ) <- "Wartość"

RegresjaUstawoweEmeryturyOcenaTabela <- kable(RegresjaUstawoweEmeryturyOcena, table.attr = "class='table'",align = "c") %>%
  kable_paper(c("striped", "hover", "condensed", "responsive", full_width = F, position = "center"))

RegresjaUstawoweEmeryturyOcenaTabela
```

#### RegresjaUstawoweRentyPodsumowanie

```{r}
RegresjaUstawoweRentyPodsumowanie <- summary(RegresjaUstawoweRenty)
RegresjaUstawoweRentyWyniki<- as.data.frame(RegresjaUstawoweRentyPodsumowanie$coefficients)

colnames(RegresjaUstawoweRentyWyniki) <- c("Estymata", "Błąd standardowy", "Wartość t", "Wartość p")
rownames(RegresjaUstawoweRentyWyniki) <- c("Wyraz wolny", "Współczynnik kierunkowy regresji")

RegresjaUstawoweRentyWynikiTabela <- kable(RegresjaUstawoweRentyWyniki, table.attr = "class='table'",align = "c") %>%
  kable_paper(c("striped", "hover", "condensed", "responsive", full_width = F, position = "center"))

RegresjaUstawoweRentyWynikiTabela
```

#### RegresjaUstawoweRentyOcena

```{r}
RegresjaUstawoweRentyOcena <- as.data.frame(c(RegresjaUstawoweRentyPodsumowanie$sigma, RegresjaUstawoweRentyPodsumowanie$r.squared, RegresjaUstawoweRentyPodsumowanie$fstatistic))
RegresjaUstawoweRentyOcena <- as.data.frame(t(RegresjaUstawoweRentyOcena[0:3,]))

colnames(RegresjaUstawoweRentyOcena ) <- c("Błąd standardowy reszt", "Współczynnik determinacji", "Statystyka testowa F")
rownames(RegresjaUstawoweRentyOcena ) <- "Wartość"

RegresjaUstawoweRentyOcenaTabela <- kable(RegresjaUstawoweRentyOcena, table.attr = "class='table'",align = "c") %>%
  kable_paper(c("striped", "hover", "condensed", "responsive", full_width = F, position = "center"))

RegresjaUstawoweRentyOcenaTabela
```

